<html>
<head>
<meta http-equiv="Content-Type" content="text/html; charset=UTF-8">
<meta charset="utf-8">
<style>
* {
    text-align: left;
    vertical-align: text-top;
}
table {
    border-collapse: collapse;
}
table, th, td {
   border: 1px solid #ccc;
}
th, td {
   padding: 0.3em;
}
</style>
</head>
<body>
<table>
<tr>
<th>Lemma</th><th>Lexicon</th><th>+V+Inf</th><th>+V+Act+Ind+Prs+Sg1</th><th>+V+Act+Ind+Prs+Sg3</th><th>+V+Act+Ind+Prs+Pl1</th><th>+V+Act+Ind+Prs+Pl3</th><th>+V+Act+Ind+Prt+Sg1</th><th>+V+Act+Ind+Prt+Sg3</th><th>+V+Act+Ind+Prt+Pl1</th><th>+V+Act+Ind+Prt+Pl3</th><th>+V+Act+Cond+Sg1</th><th>+V+Act+Cond+Sg3</th><th>+V+Act+Cond+Pl1</th><th>+V+Act+Cond+Pl3</th><th>+V+Act+Ind+Prs+ConNeg</th><th>+V+Imprt+Sg2</th><th>+V+Imprt+Sg3</th><th>+V+Imprt+Pl2</th><th>+V+Cond+Sg1</th><th>+V+Cond+Sg3</th>
</tr>
<tr><th>jua</th><td>JUA
</td><td>jua</br>juoa</br>juoja</br></td><td>juon</br></td><td>juo</br>juopi</br>juopii</br></td><td>juoma</br></td><td>juova</br></td><td>join</br></td><td>joi</br></td><td>joima</br></td><td>joit</br></td><td>inf</td><td>inf</td><td>inf</td><td>inf</td><td>juo</br></td><td>juo</br></td><td>inf</td><td>juokhaa</br></td><td>juoisin</br></td><td>juois</br>juoisi</br></td></tr>
<tr><th>lua</th><td>JUA
</td><td>lua</br>luoa</br>luoja</br></td><td>luon</br></td><td>luo</br>luopi</br>luopii</br></td><td>luoma</br></td><td>luova</br></td><td>loin</br></td><td>loi</br></td><td>loima</br></td><td>loit</br></td><td>inf</td><td>inf</td><td>inf</td><td>inf</td><td>luo</br></td><td>luo</br></td><td>inf</td><td>luokhaa</br></td><td>luoisin</br></td><td>luois</br>luoisi</br></td></tr>
<tr><th>sua</th><td>JUA
</td><td>sua</br>suoa</br>suoja</br></td><td>suon</br></td><td>suo</br>suopi</br>suopii</br></td><td>suoma</br></td><td>suova</br></td><td>soin</br></td><td>soi</br></td><td>soima</br></td><td>soit</br></td><td>inf</td><td>inf</td><td>inf</td><td>inf</td><td>suo</br></td><td>suo</br></td><td>inf</td><td>suokhaa</br></td><td>suoisin</br></td><td>suois</br>suoisi</br></td></tr>
<tr><th>tua</th><td>JUA
</td><td>tua</br>tuoa</br>tuoja</br></td><td>tuon</br></td><td>tuo</br>tuopi</br>tuopii</br></td><td>tuoma</br></td><td>tuova</br></td><td>toin</br></td><td>toi</br></td><td>toima</br></td><td>toit</br></td><td>inf</td><td>inf</td><td>inf</td><td>inf</td><td>tuo</br></td><td>tuo</br></td><td>inf</td><td>tuokhaa</br></td><td>tuoisin</br></td><td>tuois</br>tuoisi</br></td></tr>
<tr><th>ei</th><td>NEG
</td><td>inf</td><td>inf</td><td>inf</td><td>inf</td><td>inf</td><td>inf</td><td>inf</td><td>inf</td><td>inf</td><td>inf</td><td>inf</td><td>inf</td><td>inf</td><td>inf</td><td>inf</td><td>inf</td><td>inf</td><td>inf</td><td>inf</td></tr>
<tr><th>olla</th><td>OLLA
</td><td>olla</br></td><td>olen</br></td><td>oon</br></td><td>olema</br></td><td>oon</br>ovva</br></td><td>olin</br></td><td>oli</br></td><td>olima</br></td><td>oli</br></td><td>olisin</br></td><td>olis</br>olisi</br></td><td>olisimma</br></td><td>olisiva</br></td><td>ole</br></td><td>inf</td><td>inf</td><td>inf</td><td>inf</td><td>inf</td></tr>
<tr><th>laiminlyä</th><td>SYA
</td><td>laiminlyyjä</br>laiminlyyä</br>laiminlyä</br></td><td>laiminlyn</br>laiminlyön</br></td><td>laiminlyy</br>laiminlyö</br>laiminlyöpi</br>laiminlyöpii</br></td><td>laiminlymä</br>laiminlyömä</br></td><td>laiminlyvä</br>laiminlyövä</br></td><td>laiminlöin</br>laiminlyin</br></td><td>laiminlöi</br>laiminlyi</br></td><td>laiminlöimä</br>laiminlyimä</br></td><td>laiminlöit</br>laiminlyit</br></td><td>inf</td><td>inf</td><td>inf</td><td>inf</td><td>laiminly</br>laiminlyö</br></td><td>laiminly</br>laiminlyö</br></td><td>inf</td><td>laiminlykhää</br>laiminlyökhää</br></td><td>laiminlyisin</br>laiminlyöisin</br></td><td>laiminlyis</br>laiminlyisi</br>laiminlyöis</br>laiminlyöisi</br></td></tr>
<tr><th>lyä</th><td>SYA
</td><td>lyyjä</br>lyyä</br>lyä</br></td><td>lyön</br></td><td>lyö</br>lyöpi</br>lyöpii</br></td><td>lyömä</br></td><td>lyövä</br></td><td>löin</br></td><td>löi</br></td><td>löimä</br></td><td>löit</br></td><td>inf</td><td>inf</td><td>inf</td><td>inf</td><td>lyö</br></td><td>lyö</br></td><td>inf</td><td>lyökhää</br></td><td>lyöisin</br></td><td>lyöis</br>lyöisi</br></td></tr>
<tr><th>myä</th><td>SYA
</td><td>myyjä</br>myyä</br>myä</br></td><td>myön</br></td><td>myö</br>myöpi</br>myöpii</br></td><td>myömä</br></td><td>myövä</br></td><td>möin</br></td><td>möi</br></td><td>möimä</br></td><td>möit</br></td><td>inf</td><td>inf</td><td>inf</td><td>inf</td><td>myö</br></td><td>myö</br></td><td>inf</td><td>myökhää</br></td><td>myöisin</br></td><td>myöis</br>myöisi</br></td></tr>
<tr><th>syä</th><td>SYA
</td><td>syyjä</br>syyä</br>syä</br></td><td>syön</br></td><td>syö</br>syöpi</br>syöpii</br></td><td>syömä</br></td><td>syövä</br></td><td>söin</br></td><td>söi</br></td><td>söimä</br></td><td>söit</br></td><td>inf</td><td>inf</td><td>inf</td><td>inf</td><td>syö</br></td><td>syö</br></td><td>inf</td><td>syökhää</br></td><td>syöisin</br></td><td>syöis</br>syöisi</br></td></tr>
<tr><th>uloslyä</th><td>SYA
</td><td>uloslyyjä</br>uloslyyä</br>uloslyä</br></td><td>uloslyön</br></td><td>uloslyö</br>uloslyöpi</br>uloslyöpii</br></td><td>uloslyömä</br></td><td>uloslyövä</br></td><td>uloslöin</br></td><td>uloslöi</br></td><td>uloslöimä</br></td><td>uloslöit</br></td><td>inf</td><td>inf</td><td>inf</td><td>inf</td><td>uloslyö</br></td><td>uloslyö</br></td><td>inf</td><td>uloslyökhää</br></td><td>uloslyöisin</br></td><td>uloslyöis</br>uloslyöisi</br></td></tr>
<tr><th>äänestää</th><td>v1
</td><td>äänestää</br></td><td>äänestän</br></td><td>äänestää</br></td><td>äänestämä</br></td><td>äänestävä</br></td><td>äänestin</br></td><td>äänesti</br>äänestäi</br></td><td>äänestimä</br></td><td>äänestit</br></td><td>inf</td><td>inf</td><td>inf</td><td>inf</td><td>äänestä</br></td><td>äänestä</br></td><td>inf</td><td>äänestäkhää</br></td><td>äänestäisin</br></td><td>äänestäis</br>äänestäisi</br></td></tr>
<tr><th>ääntää</th><td>v1
</td><td>ääntää</br></td><td>äännän</br></td><td>ääntää</br></td><td>äännämä</br></td><td>ääntävä</br></td><td>äänsin</br></td><td>äänsi</br>ääntäi</br></td><td>äänsimä</br></td><td>äänsit</br></td><td>inf</td><td>inf</td><td>inf</td><td>inf</td><td>äännä</br></td><td>äännä</br></td><td>inf</td><td>ääntäkhää</br></td><td>ääntäisin</br></td><td>ääntäis</br>ääntäisi</br></td></tr>
<tr><th>aarastaa</th><td>v1
</td><td>aarastaa</br></td><td>aarastan</br></td><td>aarastaa</br></td><td>aarastama</br></td><td>aarastava</br></td><td>aarastin</br></td><td>aarasti</br>aarastai</br></td><td>aarastima</br></td><td>aarastit</br></td><td>inf</td><td>inf</td><td>inf</td><td>inf</td><td>aarasta</br></td><td>aarasta</br></td><td>inf</td><td>aarastakhaa</br></td><td>aarastaisin</br></td><td>aarastais</br>aarastaisi</br></td></tr>
<tr><th>äärtyä</th><td>v1
</td><td>äärtyä</br></td><td>äärryn</br></td><td>äärtyy</br></td><td>äärrymä</br></td><td>äärtyvä</br></td><td>äärryin</br></td><td>äärtyi</br></td><td>äärryimä</br></td><td>äärtyit</br></td><td>inf</td><td>inf</td><td>inf</td><td>inf</td><td>äärry</br></td><td>äärry</br></td><td>inf</td><td>äärtykhää</br></td><td>äärtyisin</br></td><td>äärtyis</br>äärtyisi</br></td></tr>
<tr><th>aattua</th><td>v1
</td><td>aattua</br></td><td>aatun</br></td><td>aattuu</br></td><td>aatuma</br></td><td>aattuva</br></td><td>aatuin</br></td><td>aattui</br></td><td>aatuima</br></td><td>aattuit</br></td><td>inf</td><td>inf</td><td>inf</td><td>inf</td><td>aatu</br></td><td>aatu</br></td><td>inf</td><td>aattukhaa</br></td><td>aattuisin</br></td><td>aattuis</br>aattuisi</br></td></tr>
<tr><th>aavistaa</th><td>v1
</td><td>aavistaa</br></td><td>aavistan</br></td><td>aavistaa</br></td><td>aavistama</br></td><td>aavistava</br></td><td>aavistin</br></td><td>aavisti</br>aavistai</br></td><td>aavistima</br></td><td>aavistit</br></td><td>inf</td><td>inf</td><td>inf</td><td>inf</td><td>aavista</br></td><td>aavista</br></td><td>inf</td><td>aavistakhaa</br></td><td>aavistaisin</br></td><td>aavistais</br>aavistaisi</br></td></tr>
<tr><th>äestää</th><td>v1
</td><td>äestää</br></td><td>äestän</br></td><td>äestää</br></td><td>äestämä</br></td><td>äestävä</br></td><td>äestin</br></td><td>äesti</br>äestäi</br></td><td>äestimä</br></td><td>äestit</br></td><td>inf</td><td>inf</td><td>inf</td><td>inf</td><td>äestä</br></td><td>äestä</br></td><td>inf</td><td>äestäkhää</br></td><td>äestäisin</br></td><td>äestäis</br>äestäisi</br></td></tr>
<tr><th>aettua</th><td>v1
</td><td>aettua</br></td><td>aetun</br></td><td>aettuu</br></td><td>aetuma</br></td><td>aettuva</br></td><td>aetuin</br></td><td>aettui</br></td><td>aetuima</br></td><td>aettuit</br></td><td>inf</td><td>inf</td><td>inf</td><td>inf</td><td>aetu</br></td><td>aetu</br></td><td>inf</td><td>aettukhaa</br></td><td>aettuisin</br></td><td>aettuis</br>aettuisi</br></td></tr>
<tr><th>ahistaa</th><td>v1
</td><td>ahistaa</br></td><td>ahistan</br></td><td>ahistaa</br></td><td>ahistama</br></td><td>ahistava</br></td><td>ahistin</br></td><td>ahisti</br>ahistai</br></td><td>ahistima</br></td><td>ahistit</br></td><td>inf</td><td>inf</td><td>inf</td><td>inf</td><td>ahista</br></td><td>ahista</br></td><td>inf</td><td>ahistakhaa</br></td><td>ahistaisin</br></td><td>ahistais</br>ahistaisi</br></td></tr>
<tr><th>ahkeroittea</th><td>v1
</td><td>ahkeroittea</br></td><td>ahkeroiten</br></td><td>ahkeroittee</br></td><td>ahkeroitema</br></td><td>ahkeroitteva</br></td><td>ahkeroitin</br></td><td>ahkeroitti</br>ahkeroittei</br></td><td>ahkeroitima</br></td><td>ahkeroittit</br></td><td>inf</td><td>inf</td><td>inf</td><td>inf</td><td>ahkeroite</br></td><td>ahkeroite</br></td><td>inf</td><td>ahkeroittekhaa</br></td><td>ahkeroitteisin</br></td><td>ahkeroitteis</br>ahkeroitteisi</br></td></tr>
<tr><th>ähkyä</th><td>v1
</td><td>ähkyä</br></td><td>ähyn</br></td><td>ähkyy</br></td><td>ähymä</br></td><td>ähkyvä</br></td><td>ähyin</br></td><td>ähkyi</br></td><td>ähyimä</br></td><td>ähkyit</br></td><td>inf</td><td>inf</td><td>inf</td><td>inf</td><td>ähy</br></td><td>ähy</br></td><td>inf</td><td>ähkykhää</br></td><td>ähkyisin</br></td><td>ähkyis</br>ähkyisi</br></td></tr>
<tr><th>ähmäintyä</th><td>v1
</td><td>ähmäintyä</br></td><td>ähmäinnyn</br></td><td>ähmäintyy</br></td><td>ähmäinnymä</br></td><td>ähmäintyvä</br></td><td>ähmäinnyin</br></td><td>ähmäintyi</br></td><td>ähmäinnyimä</br></td><td>ähmäintyit</br></td><td>inf</td><td>inf</td><td>inf</td><td>inf</td><td>ähmäinny</br></td><td>ähmäinny</br></td><td>inf</td><td>ähmäintykhää</br></td><td>ähmäintyisin</br></td><td>ähmäintyis</br>ähmäintyisi</br></td></tr>
<tr><th>aiheuttaa</th><td>v1
</td><td>aiheuttaa</br></td><td>aiheutan</br></td><td>aiheuttaa</br></td><td>aiheutama</br></td><td>aiheuttava</br></td><td>aiheutin</br></td><td>aiheutti</br>aiheuttai</br></td><td>aiheutima</br></td><td>aiheuttit</br></td><td>inf</td><td>inf</td><td>inf</td><td>inf</td><td>aiheuta</br></td><td>aiheuta</br></td><td>inf</td><td>aiheuttakhaa</br></td><td>aiheuttaisin</br></td><td>aiheuttais</br>aiheuttaisi</br></td></tr>
<tr><th>aiheuttua</th><td>v1
</td><td>aiheuttua</br></td><td>aiheutun</br></td><td>aiheuttuu</br></td><td>aiheutuma</br></td><td>aiheuttuva</br></td><td>aiheutuin</br></td><td>aiheuttui</br></td><td>aiheutuima</br></td><td>aiheuttuit</br></td><td>inf</td><td>inf</td><td>inf</td><td>inf</td><td>aiheutu</br></td><td>aiheutu</br></td><td>inf</td><td>aiheuttukhaa</br></td><td>aiheuttuisin</br></td><td>aiheuttuis</br>aiheuttuisi</br></td></tr>
<tr><th>aijaa</th><td>v1
</td><td>aijaa</br></td><td>aijan</br></td><td>aijaa</br></td><td>aijama</br></td><td>aijava</br></td><td>aijoin</br></td><td>aijo</br>aijoi</br></td><td>aijoima</br></td><td>aijoit</br></td><td>inf</td><td>inf</td><td>inf</td><td>inf</td><td>aija</br></td><td>aija</br></td><td>inf</td><td>aijakhaa</br></td><td>aijaisin</br></td><td>aijais</br>aijaisi</br></td></tr>
<tr><th>aikoa</th><td>v1
</td><td>aikoa</br></td><td>inf</td><td>aikoo</br></td><td>inf</td><td>aikova</br></td><td>inf</td><td>aiko</br>aikoi</br></td><td>inf</td><td>aikoit</br></td><td>inf</td><td>inf</td><td>inf</td><td>inf</td><td>inf</td><td>inf</td><td>inf</td><td>aikokhaa</br></td><td>aikoisin</br></td><td>aikois</br>aikoisi</br></td></tr>
<tr><th>äitittää</th><td>v1
</td><td>äitittää</br></td><td>äititän</br></td><td>äitittää</br></td><td>äititämä</br></td><td>äitittävä</br></td><td>äititin</br></td><td>äititti</br>äitittäi</br></td><td>äititimä</br></td><td>äitittit</br></td><td>inf</td><td>inf</td><td>inf</td><td>inf</td><td>äititä</br></td><td>äititä</br></td><td>inf</td><td>äitittäkhää</br></td><td>äitittäisin</br></td><td>äitittäis</br>äitittäisi</br></td></tr>
<tr><th>aivastaa</th><td>v1
</td><td>aivastaa</br></td><td>aivastan</br></td><td>aivastaa</br></td><td>aivastama</br></td><td>aivastava</br></td><td>aivastin</br></td><td>aivasti</br>aivastai</br></td><td>aivastima</br></td><td>aivastit</br></td><td>inf</td><td>inf</td><td>inf</td><td>inf</td><td>aivasta</br></td><td>aivasta</br></td><td>inf</td><td>aivastakhaa</br></td><td>aivastaisin</br></td><td>aivastais</br>aivastaisi</br></td></tr>
<tr><th>ajattaa</th><td>v1
</td><td>ajattaa</br></td><td>ajatan</br></td><td>ajattaa</br></td><td>ajatama</br></td><td>ajattava</br></td><td>ajatin</br></td><td>ajatti</br>ajattai</br></td><td>ajatima</br></td><td>ajattit</br></td><td>inf</td><td>inf</td><td>inf</td><td>inf</td><td>ajata</br></td><td>ajata</br></td><td>inf</td><td>ajattakhaa</br></td><td>ajattaisin</br></td><td>ajattais</br>ajattaisi</br></td></tr>
<tr><th>äkkäintyä</th><td>v1
</td><td>äkkäintyä</br></td><td>äkkäinnyn</br></td><td>äkkäintyy</br></td><td>äkkäinnymä</br></td><td>äkkäintyvä</br></td><td>äkkäinnyin</br></td><td>äkkäintyi</br></td><td>äkkäinnyimä</br></td><td>äkkäintyit</br></td><td>inf</td><td>inf</td><td>inf</td><td>inf</td><td>äkkäinny</br></td><td>äkkäinny</br></td><td>inf</td><td>äkkäintykhää</br></td><td>äkkäintyisin</br></td><td>äkkäintyis</br>äkkäintyisi</br></td></tr>
<tr><th>allekirjottaa</th><td>v1_otta
</td><td>allekirjottaa</br></td><td>allekirjotan</br></td><td>allekirjottaa</br></td><td>allekirjotama</br></td><td>allekirjottava</br></td><td>allekirjotin</br></td><td>allekirjottai</br>allekirjotti</br></td><td>allekirjotima</br></td><td>allekirjottit</br></td><td>inf</td><td>inf</td><td>inf</td><td>inf</td><td>allekirjota</br></td><td>allekirjota</br></td><td>inf</td><td>allekirjottakhaa</br></td><td>allekirjottaisin</br></td><td>allekirjottais</br>allekirjottaisi</br></td></tr>
<tr><th>kirjottaa</th><td>v1_otta
</td><td>kirjottaa</br></td><td>kirjotan</br></td><td>kirjottaa</br></td><td>kirjotama</br></td><td>kirjottava</br></td><td>kirjotin</br></td><td>kirjottai</br>kirjotti</br></td><td>kirjotima</br></td><td>kirjottit</br></td><td>inf</td><td>inf</td><td>inf</td><td>inf</td><td>kirjota</br></td><td>kirjota</br></td><td>inf</td><td>kirjottakhaa</br></td><td>kirjottaisin</br></td><td>kirjottais</br>kirjottaisi</br></td></tr>
<tr><th>afäärata</th><td>v2
</td><td>afäärata</br></td><td>afääraan</br></td><td>afääraa</br></td><td>afääraama</br></td><td>afääraava</br></td><td>afäärasin</br></td><td>afäärasi</br></td><td>afäärasimma</br></td><td>afäärasit</br></td><td>inf</td><td>inf</td><td>inf</td><td>inf</td><td>afääraa</br></td><td>afäära</br></td><td>inf</td><td>afäärakhaa</br></td><td>afääraisin</br></td><td>afäärais</br>afääraisi</br></td></tr>
<tr><th>aiata</th><td>v2
</td><td>aiata</br></td><td>aiaan</br></td><td>aiaa</br></td><td>aiaama</br></td><td>aiaava</br></td><td>aiasin</br></td><td>aiasi</br></td><td>aiasimma</br></td><td>aiasit</br></td><td>inf</td><td>inf</td><td>inf</td><td>inf</td><td>aiaa</br></td><td>aia</br></td><td>inf</td><td>aiakhaa</br></td><td>aiaisin</br></td><td>aiais</br>aiaisi</br></td></tr>
<tr><th>aijata</th><td>v2
</td><td>aijata</br></td><td>aijaan</br></td><td>aijaa</br></td><td>aijaama</br></td><td>aijaava</br></td><td>aijasin</br></td><td>aijasi</br></td><td>aijasimma</br></td><td>aijasit</br></td><td>inf</td><td>inf</td><td>inf</td><td>inf</td><td>aijaa</br></td><td>aija</br></td><td>inf</td><td>aijakhaa</br></td><td>aijaisin</br></td><td>aijais</br>aijaisi</br></td></tr>
<tr><th>ajerata</th><td>v2
</td><td>ajerata</br></td><td>ajeraan</br></td><td>ajeraa</br></td><td>ajeraama</br></td><td>ajeraava</br></td><td>ajerasin</br></td><td>ajerasi</br></td><td>ajerasimma</br></td><td>ajerasit</br></td><td>inf</td><td>inf</td><td>inf</td><td>inf</td><td>ajeraa</br></td><td>ajera</br></td><td>inf</td><td>ajerakhaa</br></td><td>ajeraisin</br></td><td>ajerais</br>ajeraisi</br></td></tr>
<tr><th>äkätä</th><td>v2
</td><td>äkätä</br></td><td>äkkään</br></td><td>äkkää</br></td><td>äkkäämä</br></td><td>äkkäävä</br></td><td>äkkäsin</br></td><td>äkkäsi</br></td><td>äkkäsimmä</br></td><td>äkkäsit</br></td><td>inf</td><td>inf</td><td>inf</td><td>inf</td><td>äkkää</br></td><td>äkä</br></td><td>inf</td><td>äkkäkhää</br></td><td>äkkäisin</br></td><td>äkkäis</br>äkkäisi</br></td></tr>
<tr><th>äkseerata</th><td>v2
</td><td>äkseerata</br></td><td>äkseeraan</br></td><td>äkseeraa</br></td><td>äkseeraama</br></td><td>äkseeraava</br></td><td>äkseerasin</br></td><td>äkseerasi</br></td><td>äkseerasimma</br></td><td>äkseerasit</br></td><td>inf</td><td>inf</td><td>inf</td><td>inf</td><td>äkseeraa</br></td><td>äkseera</br></td><td>inf</td><td>äkseerakhaa</br></td><td>äkseeraisin</br></td><td>äkseerais</br>äkseeraisi</br></td></tr>
<tr><th>älytä</th><td>v2
</td><td>älytä</br></td><td>älyän</br></td><td>älyä</br></td><td>älyämä</br></td><td>älyävä</br></td><td>älysin</br></td><td>älysi</br></td><td>älysimmä</br></td><td>älysit</br></td><td>inf</td><td>inf</td><td>inf</td><td>inf</td><td>älyä</br></td><td>äly</br></td><td>inf</td><td>älykhää</br></td><td>älyisin</br></td><td>älyis</br>älyisi</br></td></tr>
<tr><th>ammota</th><td>v2
</td><td>ammota</br></td><td>ammoan</br></td><td>ammoa</br></td><td>ammoama</br></td><td>ammoava</br></td><td>ammosin</br></td><td>ammosi</br></td><td>ammosimma</br></td><td>ammosit</br></td><td>inf</td><td>inf</td><td>inf</td><td>inf</td><td>ammoa</br></td><td>ammo</br></td><td>inf</td><td>ammokhaa</br></td><td>ammoisin</br></td><td>ammois</br>ammoisi</br></td></tr>
<tr><th>analyseerata</th><td>v2
</td><td>analyseerata</br></td><td>analyseeraan</br></td><td>analyseeraa</br></td><td>analyseeraama</br></td><td>analyseeraava</br></td><td>analyseerasin</br></td><td>analyseerasi</br></td><td>analyseerasimma</br></td><td>analyseerasit</br></td><td>inf</td><td>inf</td><td>inf</td><td>inf</td><td>analyseeraa</br></td><td>analyseera</br></td><td>inf</td><td>analyseerakhaa</br></td><td>analyseeraisin</br></td><td>analyseerais</br>analyseeraisi</br></td></tr>
<tr><th>anmäälata</th><td>v2
</td><td>anmäälata</br></td><td>anmäälaan</br></td><td>anmäälaa</br></td><td>anmäälaama</br></td><td>anmäälaava</br></td><td>anmäälasin</br></td><td>anmäälasi</br></td><td>anmäälasimma</br></td><td>anmäälasit</br></td><td>inf</td><td>inf</td><td>inf</td><td>inf</td><td>anmäälaa</br></td><td>anmääla</br></td><td>inf</td><td>anmäälakhaa</br></td><td>anmäälaisin</br></td><td>anmäälais</br>anmäälaisi</br></td></tr>
<tr><th>arenteerata</th><td>v2
</td><td>arenteerata</br></td><td>arenteeraan</br></td><td>arenteeraa</br></td><td>arenteeraama</br></td><td>arenteeraava</br></td><td>arenteerasin</br></td><td>arenteerasi</br></td><td>arenteerasimma</br></td><td>arenteerasit</br></td><td>inf</td><td>inf</td><td>inf</td><td>inf</td><td>arenteeraa</br></td><td>arenteera</br></td><td>inf</td><td>arenteerakhaa</br></td><td>arenteeraisin</br></td><td>arenteerais</br>arenteeraisi</br></td></tr>
<tr><th>arvata</th><td>v2
</td><td>arvata</br></td><td>arvaan</br></td><td>arvaa</br></td><td>arvaama</br></td><td>arvaava</br></td><td>arvasin</br></td><td>arvasi</br></td><td>arvasimma</br></td><td>arvasit</br></td><td>inf</td><td>inf</td><td>inf</td><td>inf</td><td>arvaa</br></td><td>arva</br></td><td>inf</td><td>arvakhaa</br></td><td>arvaisin</br></td><td>arvais</br>arvaisi</br></td></tr>
<tr><th>asfalteerata</th><td>v2
</td><td>asfalteerata</br></td><td>asfalteeraan</br></td><td>asfalteeraa</br></td><td>asfalteeraama</br></td><td>asfalteeraava</br></td><td>asfalteerasin</br></td><td>asfalteerasi</br></td><td>asfalteerasimma</br></td><td>asfalteerasit</br></td><td>inf</td><td>inf</td><td>inf</td><td>inf</td><td>asfalteeraa</br></td><td>asfalteera</br></td><td>inf</td><td>asfalteerakhaa</br></td><td>asfalteeraisin</br></td><td>asfalteerais</br>asfalteeraisi</br></td></tr>
<tr><th>asfaltheerata</th><td>v2
</td><td>asfaltheerata</br></td><td>asfaltheeraan</br></td><td>asfaltheeraa</br></td><td>asfaltheeraama</br></td><td>asfaltheeraava</br></td><td>asfaltheerasin</br></td><td>asfaltheerasi</br></td><td>asfaltheerasimma</br></td><td>asfaltheerasit</br></td><td>inf</td><td>inf</td><td>inf</td><td>inf</td><td>asfaltheeraa</br></td><td>asfaltheera</br></td><td>inf</td><td>asfaltheerakhaa</br></td><td>asfaltheeraisin</br></td><td>asfaltheerais</br>asfaltheeraisi</br></td></tr>
<tr><th>asfaltteerata</th><td>v2
</td><td>asfaltteerata</br></td><td>asfaltteeraan</br></td><td>asfaltteeraa</br></td><td>asfaltteeraama</br></td><td>asfaltteeraava</br></td><td>asfaltteerasin</br></td><td>asfaltteerasi</br></td><td>asfaltteerasimma</br></td><td>asfaltteerasit</br></td><td>inf</td><td>inf</td><td>inf</td><td>inf</td><td>asfaltteeraa</br></td><td>asfaltteera</br></td><td>inf</td><td>asfaltteerakhaa</br></td><td>asfaltteeraisin</br></td><td>asfaltteerais</br>asfaltteeraisi</br></td></tr>
<tr><th>aurata</th><td>v2
</td><td>aurata</br></td><td>auraan</br></td><td>auraa</br></td><td>auraama</br></td><td>auraava</br></td><td>aurasin</br></td><td>aurasi</br></td><td>aurasimma</br></td><td>aurasit</br></td><td>inf</td><td>inf</td><td>inf</td><td>inf</td><td>auraa</br></td><td>aura</br></td><td>inf</td><td>aurakhaa</br></td><td>auraisin</br></td><td>aurais</br>auraisi</br></td></tr>
<tr><th>avata</th><td>v2
</td><td>avata</br></td><td>avvaan</br>avvaan</br>avvaan</br></td><td>avvaa</br>avvaa</br>avvaa</br></td><td>avvaama</br>avvaama</br>avvaama</br></td><td>avvaava</br>avvaava</br>avvaava</br></td><td>avasin</br></td><td>avasi</br></td><td>avasimma</br></td><td>avasit</br></td><td>inf</td><td>inf</td><td>inf</td><td>inf</td><td>avvaa</br>avvaa</br>avvaa</br></td><td>ava</br></td><td>inf</td><td>avakhaa</br></td><td>avaisin</br></td><td>avais</br>avaisi</br></td></tr>
<tr><th>bruukata</th><td>v2
</td><td>bruukata</br></td><td>bruukaan</br></td><td>bruukaa</br></td><td>bruukaama</br></td><td>bruukaava</br></td><td>bruukasin</br></td><td>bruukasi</br></td><td>bruukasimma</br></td><td>bruukasit</br></td><td>inf</td><td>inf</td><td>inf</td><td>inf</td><td>bruukaa</br></td><td>bruuka</br></td><td>inf</td><td>bruukakhaa</br></td><td>bruukaisin</br></td><td>bruukais</br>bruukaisi</br></td></tr>
<tr><th>domineerata</th><td>v2
</td><td>domineerata</br></td><td>domineeraan</br></td><td>domineeraa</br></td><td>domineeraama</br></td><td>domineeraava</br></td><td>domineerasin</br></td><td>domineerasi</br></td><td>domineerasimma</br></td><td>domineerasit</br></td><td>inf</td><td>inf</td><td>inf</td><td>inf</td><td>domineeraa</br></td><td>domineera</br></td><td>inf</td><td>domineerakhaa</br></td><td>domineeraisin</br></td><td>domineerais</br>domineeraisi</br></td></tr>
<tr><th>eltata</th><td>v2
</td><td>eltata</br></td><td>elttaan</br></td><td>elttaa</br></td><td>elttaama</br></td><td>elttaava</br></td><td>elttasin</br></td><td>elttasi</br></td><td>elttasimma</br></td><td>elttasit</br></td><td>inf</td><td>inf</td><td>inf</td><td>inf</td><td>elttaa</br></td><td>elta</br></td><td>inf</td><td>elttakhaa</br></td><td>elttaisin</br></td><td>elttais</br>elttaisi</br></td></tr>
<tr><th>myyta</th><td>v3
</td><td>inf</td><td>myyn</br></td><td>myy</br>myypi</br>myypii</br></td><td>myymä</br></td><td>myyvä</br></td><td>myin</br></td><td>myi</br></td><td>myimä</br></td><td>myit</br></td><td>inf</td><td>inf</td><td>inf</td><td>inf</td><td>myy</br></td><td>myy</br></td><td>inf</td><td>myykhää</br></td><td>myyisin</br></td><td>myyis</br>myyisi</br></td></tr>
<tr><th>haarukoija</th><td>v3_j
</td><td>haarukoija</br></td><td>haarukoin</br></td><td>haarukoi</br>haarukoipi</br>haarukoipii</br></td><td>haarukoima</br></td><td>haarukoiva</br></td><td>haarukoin</br></td><td>haarukoi</br></td><td>haarukoima</br></td><td>haarukoit</br></td><td>inf</td><td>inf</td><td>inf</td><td>inf</td><td>haarukoi</br></td><td>haarukoi</br></td><td>inf</td><td>haarukoikhaa</br></td><td>haarukoiisin</br></td><td>haarukoiis</br>haarukoiisi</br></td></tr>
<tr><th>haarukoija</th><td>v3_j
</td><td>haarukoija</br></td><td>haarukoin</br></td><td>haarukoi</br>haarukoipi</br>haarukoipii</br></td><td>haarukoima</br></td><td>haarukoiva</br></td><td>haarukoin</br></td><td>haarukoi</br></td><td>haarukoima</br></td><td>haarukoit</br></td><td>inf</td><td>inf</td><td>inf</td><td>inf</td><td>haarukoi</br></td><td>haarukoi</br></td><td>inf</td><td>haarukoikhaa</br></td><td>haarukoiisin</br></td><td>haarukoiis</br>haarukoiisi</br></td></tr>
<tr><th>haravoija</th><td>v3_j
</td><td>haravoija</br></td><td>haravoin</br></td><td>haravoi</br>haravoipi</br>haravoipii</br></td><td>haravoima</br></td><td>haravoiva</br></td><td>haravoin</br></td><td>haravoi</br></td><td>haravoima</br></td><td>haravoit</br></td><td>inf</td><td>inf</td><td>inf</td><td>inf</td><td>haravoi</br></td><td>haravoi</br></td><td>inf</td><td>haravoikhaa</br></td><td>haravoiisin</br></td><td>haravoiis</br>haravoiisi</br></td></tr>
<tr><th>haravoija</th><td>v3_j
</td><td>haravoija</br></td><td>haravoin</br></td><td>haravoi</br>haravoipi</br>haravoipii</br></td><td>haravoima</br></td><td>haravoiva</br></td><td>haravoin</br></td><td>haravoi</br></td><td>haravoima</br></td><td>haravoit</br></td><td>inf</td><td>inf</td><td>inf</td><td>inf</td><td>haravoi</br></td><td>haravoi</br></td><td>inf</td><td>haravoikhaa</br></td><td>haravoiisin</br></td><td>haravoiis</br>haravoiisi</br></td></tr>
<tr><th>jääjä</th><td>v3_j
</td><td>jääjä</br>jääjä</br></td><td>jään</br>jääjn</br></td><td>jää</br>jääpi</br>jääpii</br></td><td>jäämä</br>jääjmä</br></td><td>jäävä</br>jääjvä</br></td><td>jäin</br>jääjin</br></td><td>jäi</br>jääji</br></td><td>jäimä</br>jääjimä</br></td><td>jäit</br>jääjit</br></td><td>inf</td><td>inf</td><td>inf</td><td>inf</td><td>jää</br>jääj</br></td><td>jää</br>jääj</br></td><td>inf</td><td>jääkhää</br>jääjkhää</br></td><td>jääisin</br>jääjisin</br></td><td>jääis</br>jääisi</br>jääjis</br>jääjisi</br></td></tr>
<tr><th>jääjä</th><td>v3_j
</td><td>jääjä</br>jääjä</br></td><td>jään</br>jääjn</br></td><td>jää</br>jääpi</br>jääpii</br></td><td>jäämä</br>jääjmä</br></td><td>jäävä</br>jääjvä</br></td><td>jäin</br>jääjin</br></td><td>jäi</br>jääji</br></td><td>jäimä</br>jääjimä</br></td><td>jäit</br>jääjit</br></td><td>inf</td><td>inf</td><td>inf</td><td>inf</td><td>jää</br>jääj</br></td><td>jää</br>jääj</br></td><td>inf</td><td>jääkhää</br>jääjkhää</br></td><td>jääisin</br>jääjisin</br></td><td>jääis</br>jääisi</br>jääjis</br>jääjisi</br></td></tr>
<tr><th>jolkkaroija</th><td>v3_j
</td><td>jolkkaroija</br></td><td>jolkkaroin</br></td><td>jolkkaroi</br>jolkkaroipi</br>jolkkaroipii</br></td><td>jolkkaroima</br></td><td>jolkkaroiva</br></td><td>jolkkaroin</br></td><td>jolkkaroi</br></td><td>jolkkaroima</br></td><td>jolkkaroit</br></td><td>inf</td><td>inf</td><td>inf</td><td>inf</td><td>jolkkaroi</br></td><td>jolkkaroi</br></td><td>inf</td><td>jolkkaroikhaa</br></td><td>jolkkaroiisin</br></td><td>jolkkaroiis</br>jolkkaroiisi</br></td></tr>
<tr><th>jolkkaroija</th><td>v3_j
</td><td>jolkkaroija</br></td><td>jolkkaroin</br></td><td>jolkkaroi</br>jolkkaroipi</br>jolkkaroipii</br></td><td>jolkkaroima</br></td><td>jolkkaroiva</br></td><td>jolkkaroin</br></td><td>jolkkaroi</br></td><td>jolkkaroima</br></td><td>jolkkaroit</br></td><td>inf</td><td>inf</td><td>inf</td><td>inf</td><td>jolkkaroi</br></td><td>jolkkaroi</br></td><td>inf</td><td>jolkkaroikhaa</br></td><td>jolkkaroiisin</br></td><td>jolkkaroiis</br>jolkkaroiisi</br></td></tr>
<tr><th>kaaveloija</th><td>v3_j
</td><td>kaaveloija</br></td><td>kaaveloin</br></td><td>kaaveloi</br>kaaveloipi</br>kaaveloipii</br></td><td>kaaveloima</br></td><td>kaaveloiva</br></td><td>kaaveloin</br></td><td>kaaveloi</br></td><td>kaaveloima</br></td><td>kaaveloit</br></td><td>inf</td><td>inf</td><td>inf</td><td>inf</td><td>kaaveloi</br></td><td>kaaveloi</br></td><td>inf</td><td>kaaveloikhaa</br></td><td>kaaveloiisin</br></td><td>kaaveloiis</br>kaaveloiisi</br></td></tr>
<tr><th>kaaveloija</th><td>v3_j
</td><td>kaaveloija</br></td><td>kaaveloin</br></td><td>kaaveloi</br>kaaveloipi</br>kaaveloipii</br></td><td>kaaveloima</br></td><td>kaaveloiva</br></td><td>kaaveloin</br></td><td>kaaveloi</br></td><td>kaaveloima</br></td><td>kaaveloit</br></td><td>inf</td><td>inf</td><td>inf</td><td>inf</td><td>kaaveloi</br></td><td>kaaveloi</br></td><td>inf</td><td>kaaveloikhaa</br></td><td>kaaveloiisin</br></td><td>kaaveloiis</br>kaaveloiisi</br></td></tr>
<tr><th>kapaloija</th><td>v3_j
</td><td>kapaloija</br></td><td>kapaloin</br></td><td>kapaloi</br>kapaloipi</br>kapaloipii</br></td><td>kapaloima</br></td><td>kapaloiva</br></td><td>kapaloin</br></td><td>kapaloi</br></td><td>kapaloima</br></td><td>kapaloit</br></td><td>inf</td><td>inf</td><td>inf</td><td>inf</td><td>kapaloi</br></td><td>kapaloi</br></td><td>inf</td><td>kapaloikhaa</br></td><td>kapaloiisin</br></td><td>kapaloiis</br>kapaloiisi</br></td></tr>
<tr><th>kapaloija</th><td>v3_j
</td><td>kapaloija</br></td><td>kapaloin</br></td><td>kapaloi</br>kapaloipi</br>kapaloipii</br></td><td>kapaloima</br></td><td>kapaloiva</br></td><td>kapaloin</br></td><td>kapaloi</br></td><td>kapaloima</br></td><td>kapaloit</br></td><td>inf</td><td>inf</td><td>inf</td><td>inf</td><td>kapaloi</br></td><td>kapaloi</br></td><td>inf</td><td>kapaloikhaa</br></td><td>kapaloiisin</br></td><td>kapaloiis</br>kapaloiisi</br></td></tr>
<tr><th>karittoija</th><td>v3_j
</td><td>karittoija</br></td><td>karittoin</br></td><td>karittoi</br>karittoipi</br>karittoipii</br></td><td>karittoima</br></td><td>karittoiva</br></td><td>karittoin</br></td><td>karittoi</br></td><td>karittoima</br></td><td>karittoit</br></td><td>inf</td><td>inf</td><td>inf</td><td>inf</td><td>karittoi</br></td><td>karittoi</br></td><td>inf</td><td>karittoikhaa</br></td><td>karittoiisin</br></td><td>karittoiis</br>karittoiisi</br></td></tr>
<tr><th>karittoija</th><td>v3_j
</td><td>karittoija</br></td><td>karittoin</br></td><td>karittoi</br>karittoipi</br>karittoipii</br></td><td>karittoima</br></td><td>karittoiva</br></td><td>karittoin</br></td><td>karittoi</br></td><td>karittoima</br></td><td>karittoit</br></td><td>inf</td><td>inf</td><td>inf</td><td>inf</td><td>karittoi</br></td><td>karittoi</br></td><td>inf</td><td>karittoikhaa</br></td><td>karittoiisin</br></td><td>karittoiis</br>karittoiisi</br></td></tr>
<tr><th>kippuroija</th><td>v3_j
</td><td>kippuroija</br></td><td>kippuroin</br></td><td>kippuroi</br>kippuroipi</br>kippuroipii</br></td><td>kippuroima</br></td><td>kippuroiva</br></td><td>kippuroin</br></td><td>kippuroi</br></td><td>kippuroima</br></td><td>kippuroit</br></td><td>inf</td><td>inf</td><td>inf</td><td>inf</td><td>kippuroi</br></td><td>kippuroi</br></td><td>inf</td><td>kippuroikhaa</br></td><td>kippuroiisin</br></td><td>kippuroiis</br>kippuroiisi</br></td></tr>
<tr><th>kippuroija</th><td>v3_j
</td><td>kippuroija</br></td><td>kippuroin</br></td><td>kippuroi</br>kippuroipi</br>kippuroipii</br></td><td>kippuroima</br></td><td>kippuroiva</br></td><td>kippuroin</br></td><td>kippuroi</br></td><td>kippuroima</br></td><td>kippuroit</br></td><td>inf</td><td>inf</td><td>inf</td><td>inf</td><td>kippuroi</br></td><td>kippuroi</br></td><td>inf</td><td>kippuroikhaa</br></td><td>kippuroiisin</br></td><td>kippuroiis</br>kippuroiisi</br></td></tr>
<tr><th>kompuroija</th><td>v3_j
</td><td>kompuroija</br></td><td>kompuroin</br></td><td>kompuroi</br>kompuroipi</br>kompuroipii</br></td><td>kompuroima</br></td><td>kompuroiva</br></td><td>kompuroin</br></td><td>kompuroi</br></td><td>kompuroima</br></td><td>kompuroit</br></td><td>inf</td><td>inf</td><td>inf</td><td>inf</td><td>kompuroi</br></td><td>kompuroi</br></td><td>inf</td><td>kompuroikhaa</br></td><td>kompuroiisin</br></td><td>kompuroiis</br>kompuroiisi</br></td></tr>
<tr><th>kompuroija</th><td>v3_j
</td><td>kompuroija</br></td><td>kompuroin</br></td><td>kompuroi</br>kompuroipi</br>kompuroipii</br></td><td>kompuroima</br></td><td>kompuroiva</br></td><td>kompuroin</br></td><td>kompuroi</br></td><td>kompuroima</br></td><td>kompuroit</br></td><td>inf</td><td>inf</td><td>inf</td><td>inf</td><td>kompuroi</br></td><td>kompuroi</br></td><td>inf</td><td>kompuroikhaa</br></td><td>kompuroiisin</br></td><td>kompuroiis</br>kompuroiisi</br></td></tr>
<tr><th>koparoija</th><td>v3_j
</td><td>koparoija</br></td><td>koparoin</br></td><td>koparoi</br>koparoipi</br>koparoipii</br></td><td>koparoima</br></td><td>koparoiva</br></td><td>koparoin</br></td><td>koparoi</br></td><td>koparoima</br></td><td>koparoit</br></td><td>inf</td><td>inf</td><td>inf</td><td>inf</td><td>koparoi</br></td><td>koparoi</br></td><td>inf</td><td>koparoikhaa</br></td><td>koparoiisin</br></td><td>koparoiis</br>koparoiisi</br></td></tr>
<tr><th>koparoija</th><td>v3_j
</td><td>koparoija</br></td><td>koparoin</br></td><td>koparoi</br>koparoipi</br>koparoipii</br></td><td>koparoima</br></td><td>koparoiva</br></td><td>koparoin</br></td><td>koparoi</br></td><td>koparoima</br></td><td>koparoit</br></td><td>inf</td><td>inf</td><td>inf</td><td>inf</td><td>koparoi</br></td><td>koparoi</br></td><td>inf</td><td>koparoikhaa</br></td><td>koparoiisin</br></td><td>koparoiis</br>koparoiisi</br></td></tr>
<tr><th>koperoija</th><td>v3_j
</td><td>koperoija</br></td><td>koperoin</br></td><td>koperoi</br>koperoipi</br>koperoipii</br></td><td>koperoima</br></td><td>koperoiva</br></td><td>koperoin</br></td><td>koperoi</br></td><td>koperoima</br></td><td>koperoit</br></td><td>inf</td><td>inf</td><td>inf</td><td>inf</td><td>koperoi</br></td><td>koperoi</br></td><td>inf</td><td>koperoikhaa</br></td><td>koperoiisin</br></td><td>koperoiis</br>koperoiisi</br></td></tr>
<tr><th>koperoija</th><td>v3_j
</td><td>koperoija</br></td><td>koperoin</br></td><td>koperoi</br>koperoipi</br>koperoipii</br></td><td>koperoima</br></td><td>koperoiva</br></td><td>koperoin</br></td><td>koperoi</br></td><td>koperoima</br></td><td>koperoit</br></td><td>inf</td><td>inf</td><td>inf</td><td>inf</td><td>koperoi</br></td><td>koperoi</br></td><td>inf</td><td>koperoikhaa</br></td><td>koperoiisin</br></td><td>koperoiis</br>koperoiisi</br></td></tr>
<tr><th>koveloija</th><td>v3_j
</td><td>koveloija</br></td><td>koveloin</br></td><td>koveloi</br>koveloipi</br>koveloipii</br></td><td>koveloima</br></td><td>koveloiva</br></td><td>koveloin</br></td><td>koveloi</br></td><td>koveloima</br></td><td>koveloit</br></td><td>inf</td><td>inf</td><td>inf</td><td>inf</td><td>koveloi</br></td><td>koveloi</br></td><td>inf</td><td>koveloikhaa</br></td><td>koveloiisin</br></td><td>koveloiis</br>koveloiisi</br></td></tr>
<tr><th>koveloija</th><td>v3_j
</td><td>koveloija</br></td><td>koveloin</br></td><td>koveloi</br>koveloipi</br>koveloipii</br></td><td>koveloima</br></td><td>koveloiva</br></td><td>koveloin</br></td><td>koveloi</br></td><td>koveloima</br></td><td>koveloit</br></td><td>inf</td><td>inf</td><td>inf</td><td>inf</td><td>koveloi</br></td><td>koveloi</br></td><td>inf</td><td>koveloikhaa</br></td><td>koveloiisin</br></td><td>koveloiis</br>koveloiisi</br></td></tr>
<tr><th>kromeloija</th><td>v3_j
</td><td>kromeloija</br></td><td>kromeloin</br></td><td>kromeloi</br>kromeloipi</br>kromeloipii</br></td><td>kromeloima</br></td><td>kromeloiva</br></td><td>kromeloin</br></td><td>kromeloi</br></td><td>kromeloima</br></td><td>kromeloit</br></td><td>inf</td><td>inf</td><td>inf</td><td>inf</td><td>kromeloi</br></td><td>kromeloi</br></td><td>inf</td><td>kromeloikhaa</br></td><td>kromeloiisin</br></td><td>kromeloiis</br>kromeloiisi</br></td></tr>
<tr><th>kromeloija</th><td>v3_j
</td><td>kromeloija</br></td><td>kromeloin</br></td><td>kromeloi</br>kromeloipi</br>kromeloipii</br></td><td>kromeloima</br></td><td>kromeloiva</br></td><td>kromeloin</br></td><td>kromeloi</br></td><td>kromeloima</br></td><td>kromeloit</br></td><td>inf</td><td>inf</td><td>inf</td><td>inf</td><td>kromeloi</br></td><td>kromeloi</br></td><td>inf</td><td>kromeloikhaa</br></td><td>kromeloiisin</br></td><td>kromeloiis</br>kromeloiisi</br></td></tr>
<tr><th>kupuloija</th><td>v3_j
</td><td>kupuloija</br></td><td>kupuloin</br></td><td>kupuloi</br>kupuloipi</br>kupuloipii</br></td><td>kupuloima</br></td><td>kupuloiva</br></td><td>kupuloin</br></td><td>kupuloi</br></td><td>kupuloima</br></td><td>kupuloit</br></td><td>inf</td><td>inf</td><td>inf</td><td>inf</td><td>kupuloi</br></td><td>kupuloi</br></td><td>inf</td><td>kupuloikhaa</br></td><td>kupuloiisin</br></td><td>kupuloiis</br>kupuloiisi</br></td></tr>
<tr><th>kupuloija</th><td>v3_j
</td><td>kupuloija</br></td><td>kupuloin</br></td><td>kupuloi</br>kupuloipi</br>kupuloipii</br></td><td>kupuloima</br></td><td>kupuloiva</br></td><td>kupuloin</br></td><td>kupuloi</br></td><td>kupuloima</br></td><td>kupuloit</br></td><td>inf</td><td>inf</td><td>inf</td><td>inf</td><td>kupuloi</br></td><td>kupuloi</br></td><td>inf</td><td>kupuloikhaa</br></td><td>kupuloiisin</br></td><td>kupuloiis</br>kupuloiisi</br></td></tr>
<tr><th>mookaroija</th><td>v3_j
</td><td>mookaroija</br></td><td>mookaroin</br></td><td>mookaroi</br>mookaroipi</br>mookaroipii</br></td><td>mookaroima</br></td><td>mookaroiva</br></td><td>mookaroin</br></td><td>mookaroi</br></td><td>mookaroima</br></td><td>mookaroit</br></td><td>inf</td><td>inf</td><td>inf</td><td>inf</td><td>mookaroi</br></td><td>mookaroi</br></td><td>inf</td><td>mookaroikhaa</br></td><td>mookaroiisin</br></td><td>mookaroiis</br>mookaroiisi</br></td></tr>
<tr><th>mookaroija</th><td>v3_j
</td><td>mookaroija</br></td><td>mookaroin</br></td><td>mookaroi</br>mookaroipi</br>mookaroipii</br></td><td>mookaroima</br></td><td>mookaroiva</br></td><td>mookaroin</br></td><td>mookaroi</br></td><td>mookaroima</br></td><td>mookaroit</br></td><td>inf</td><td>inf</td><td>inf</td><td>inf</td><td>mookaroi</br></td><td>mookaroi</br></td><td>inf</td><td>mookaroikhaa</br></td><td>mookaroiisin</br></td><td>mookaroiis</br>mookaroiisi</br></td></tr>
<tr><th>naija</th><td>v3_j
</td><td>naija</br></td><td>nain</br></td><td>nai</br>naipi</br>naipii</br></td><td>naima</br></td><td>naiva</br></td><td>nain</br></td><td>nai</br></td><td>naima</br></td><td>nait</br></td><td>inf</td><td>inf</td><td>inf</td><td>inf</td><td>nai</br></td><td>nai</br></td><td>inf</td><td>naikhaa</br></td><td>naiisin</br></td><td>naiis</br>naiisi</br></td></tr>
<tr><th>naija</th><td>v3_j
</td><td>naija</br></td><td>nain</br></td><td>nai</br>naipi</br>naipii</br></td><td>naima</br></td><td>naiva</br></td><td>nain</br></td><td>nai</br></td><td>naima</br></td><td>nait</br></td><td>inf</td><td>inf</td><td>inf</td><td>inf</td><td>nai</br></td><td>nai</br></td><td>inf</td><td>naikhaa</br></td><td>naiisin</br></td><td>naiis</br>naiisi</br></td></tr>
<tr><th>palavoija</th><td>v3_j
</td><td>palavoija</br></td><td>palavoin</br></td><td>palavoi</br>palavoipi</br>palavoipii</br></td><td>palavoima</br></td><td>palavoiva</br></td><td>palavoin</br></td><td>palavoi</br></td><td>palavoima</br></td><td>palavoit</br></td><td>inf</td><td>inf</td><td>inf</td><td>inf</td><td>palavoi</br></td><td>palavoi</br></td><td>inf</td><td>palavoikhaa</br></td><td>palavoiisin</br></td><td>palavoiis</br>palavoiisi</br></td></tr>
<tr><th>palavoija</th><td>v3_j
</td><td>palavoija</br></td><td>palavoin</br></td><td>palavoi</br>palavoipi</br>palavoipii</br></td><td>palavoima</br></td><td>palavoiva</br></td><td>palavoin</br></td><td>palavoi</br></td><td>palavoima</br></td><td>palavoit</br></td><td>inf</td><td>inf</td><td>inf</td><td>inf</td><td>palavoi</br></td><td>palavoi</br></td><td>inf</td><td>palavoikhaa</br></td><td>palavoiisin</br></td><td>palavoiis</br>palavoiisi</br></td></tr>
<tr><th>palmikoija</th><td>v3_j
</td><td>palmikoija</br></td><td>palmikoin</br></td><td>palmikoi</br>palmikoipi</br>palmikoipii</br></td><td>palmikoima</br></td><td>palmikoiva</br></td><td>palmikoin</br></td><td>palmikoi</br></td><td>palmikoima</br></td><td>palmikoit</br></td><td>inf</td><td>inf</td><td>inf</td><td>inf</td><td>palmikoi</br></td><td>palmikoi</br></td><td>inf</td><td>palmikoikhaa</br></td><td>palmikoiisin</br></td><td>palmikoiis</br>palmikoiisi</br></td></tr>
<tr><th>puija</th><td>v3_j
</td><td>puija</br></td><td>puin</br></td><td>pui</br>puipi</br>puipii</br></td><td>puima</br></td><td>puiva</br></td><td>puiin</br></td><td>puii</br></td><td>puiima</br></td><td>puiit</br></td><td>inf</td><td>inf</td><td>inf</td><td>inf</td><td>pui</br></td><td>pui</br></td><td>inf</td><td>puikhaa</br></td><td>puiisin</br></td><td>puiis</br>puiisi</br></td></tr>
<tr><th>puikkaroija</th><td>v3_j
</td><td>puikkaroija</br></td><td>puikkaroin</br></td><td>puikkaroi</br>puikkaroipi</br>puikkaroipii</br></td><td>puikkaroima</br></td><td>puikkaroiva</br></td><td>puikkaroin</br></td><td>puikkaroi</br></td><td>puikkaroima</br></td><td>puikkaroit</br></td><td>inf</td><td>inf</td><td>inf</td><td>inf</td><td>puikkaroi</br></td><td>puikkaroi</br></td><td>inf</td><td>puikkaroikhaa</br></td><td>puikkaroiisin</br></td><td>puikkaroiis</br>puikkaroiisi</br></td></tr>
<tr><th>käyä</th><td>v3kayda
</td><td>käyä</br></td><td>käyn</br></td><td>käypi</br>käypii</br></td><td>käymä</br></td><td>käyhään</br></td><td>kävin</br></td><td>kävi</br></td><td>kävimä</br></td><td>käythiin</br></td><td>kävisin</br></td><td>kävis</br>kävisi</br></td><td>kävisimmä</br></td><td>kävisivä</br>käytäis</br></td><td>käy</br></td><td>inf</td><td>inf</td><td>inf</td><td>inf</td><td>inf</td></tr>
<tr><th>käyä</th><td>v3kayda
</td><td>käyä</br></td><td>käyn</br></td><td>käypi</br>käypii</br></td><td>käymä</br></td><td>käyhään</br></td><td>kävin</br></td><td>kävi</br></td><td>kävimä</br></td><td>käythiin</br></td><td>kävisin</br></td><td>kävis</br>kävisi</br></td><td>kävisimmä</br></td><td>kävisivä</br>käytäis</br></td><td>käy</br></td><td>inf</td><td>inf</td><td>inf</td><td>inf</td><td>inf</td></tr>
<tr><th>nähhä</th><td>v3nahda
</td><td>nähhä</br></td><td>näen</br></td><td>näkkee</br></td><td>näemä</br></td><td>nähhään</br></td><td>näin</br></td><td>näki</br></td><td>näimä</br></td><td>nähthiin</br></td><td>näkisin</br></td><td>näkis</br>näkisi</br></td><td>näkisimmä</br></td><td>nähtäis</br>näkisivä</br></td><td>näje</br></td><td>inf</td><td>inf</td><td>inf</td><td>inf</td><td>inf</td></tr>
<tr><th>nähhä</th><td>v3nahda
</td><td>nähhä</br></td><td>näen</br></td><td>näkkee</br></td><td>näemä</br></td><td>nähhään</br></td><td>näin</br></td><td>näki</br></td><td>näimä</br></td><td>nähthiin</br></td><td>näkisin</br></td><td>näkis</br>näkisi</br></td><td>näkisimmä</br></td><td>nähtäis</br>näkisivä</br></td><td>näje</br></td><td>inf</td><td>inf</td><td>inf</td><td>inf</td><td>inf</td></tr>
<tr><th>tehä</th><td>v3tehda
</td><td>tehhä</br>tehä</br></td><td>tehen</br></td><td>tekkee</br></td><td>tehemä</br></td><td>tehhään</br></td><td>tehin</br></td><td>teki</br></td><td>tehimä</br></td><td>tehthiin</br></td><td>inf</td><td>inf</td><td>inf</td><td>inf</td><td>tehe</br></td><td>inf</td><td>inf</td><td>inf</td><td>inf</td><td>inf</td></tr>
<tr><th>tehhä</th><td>v3tehda
</td><td>tehhä</br>tehä</br></td><td>tehen</br></td><td>tekkee</br></td><td>tehemä</br></td><td>tehhään</br></td><td>tehin</br></td><td>teki</br></td><td>tehimä</br></td><td>tehthiin</br></td><td>inf</td><td>inf</td><td>inf</td><td>inf</td><td>tehe</br></td><td>inf</td><td>inf</td><td>inf</td><td>inf</td><td>inf</td></tr>
<tr><th>äristä</th><td>v4
</td><td>äristä</br></td><td>ärisen</br></td><td>ärisee</br></td><td>ärisemä</br></td><td>ärisevä</br></td><td>ärisin</br></td><td>ärisi</br></td><td>ärisimä</br></td><td>ärisit</br></td><td>ärisisin</br></td><td>ärisis</br>ärisisi</br></td><td>ärisisimmä</br></td><td>ärisisivä</br></td><td>ärise</br></td><td>ärise</br></td><td>inf</td><td>äriskhää</br></td><td>inf</td><td>inf</td></tr>
<tr><th>auasta</th><td>v4
</td><td>auasta</br></td><td>auasen</br></td><td>auasee</br></td><td>auasema</br></td><td>auaseva</br></td><td>auasin</br></td><td>auasi</br></td><td>auasima</br></td><td>auasit</br></td><td>auasisin</br></td><td>auasis</br>auasisi</br></td><td>auasisimma</br></td><td>auasisiva</br></td><td>auase</br></td><td>auase</br></td><td>inf</td><td>auaskhaa</br></td><td>inf</td><td>inf</td></tr>
<tr><th>aukasta</th><td>v4
</td><td>aukasta</br></td><td>aukasen</br></td><td>aukasee</br></td><td>aukasema</br></td><td>aukaseva</br></td><td>aukasin</br></td><td>aukasi</br></td><td>aukasima</br></td><td>aukasit</br></td><td>aukasisin</br></td><td>aukasis</br>aukasisi</br></td><td>aukasisimma</br></td><td>aukasisiva</br></td><td>aukase</br></td><td>aukase</br></td><td>inf</td><td>aukaskhaa</br></td><td>inf</td><td>inf</td></tr>
<tr><th>äyhkästä</th><td>v4
</td><td>äyhkästä</br></td><td>äyhkäsen</br></td><td>äyhkäsee</br></td><td>äyhkäsemä</br></td><td>äyhkäsevä</br></td><td>äyhkäsin</br></td><td>äyhkäsi</br></td><td>äyhkäsimä</br></td><td>äyhkäsit</br></td><td>äyhkäsisin</br></td><td>äyhkäsis</br>äyhkäsisi</br></td><td>äyhkäsisimmä</br></td><td>äyhkäsisivä</br></td><td>äyhkäse</br></td><td>äyhkäse</br></td><td>inf</td><td>äyhkäskhää</br></td><td>inf</td><td>inf</td></tr>
<tr><th>ehkästä</th><td>v4
</td><td>ehkästä</br></td><td>ehkäsen</br></td><td>ehkäsee</br></td><td>ehkäsemä</br></td><td>ehkäsevä</br></td><td>ehkäsin</br></td><td>ehkäsi</br></td><td>ehkäsimä</br></td><td>ehkäsit</br></td><td>ehkäsisin</br></td><td>ehkäsis</br>ehkäsisi</br></td><td>ehkäsisimmä</br></td><td>ehkäsisivä</br></td><td>ehkäse</br></td><td>ehkäse</br></td><td>inf</td><td>ehkäskhää</br></td><td>inf</td><td>inf</td></tr>
<tr><th>aatela</th><td>v4_3la
</td><td>aatela</br></td><td>aattelen</br></td><td>aattelee</br></td><td>aattelema</br></td><td>aatteleva</br></td><td>aattelin</br></td><td>aatteli</br></td><td>aattelima</br></td><td>aattelit</br></td><td>aattelisin</br></td><td>aattelis</br>aattelisi</br></td><td>aattelisimma</br></td><td>aattelisiva</br></td><td>aattele</br></td><td>aattele</br></td><td>inf</td><td>aattelkhaa</br></td><td>inf</td><td>inf</td></tr>
<tr><th>aatela</th><td>v4_3la
</td><td>aatela</br></td><td>aattelen</br></td><td>aattelee</br></td><td>aattelema</br></td><td>aatteleva</br></td><td>aattelin</br></td><td>aatteli</br></td><td>aattelima</br></td><td>aattelit</br></td><td>aattelisin</br></td><td>aattelis</br>aattelisi</br></td><td>aattelisimma</br></td><td>aattelisiva</br></td><td>aattele</br></td><td>aattele</br></td><td>inf</td><td>aattelkhaa</br></td><td>inf</td><td>inf</td></tr>
<tr><th>annela</th><td>v4_3la
</td><td>annela</br></td><td>annelen</br></td><td>annelee</br></td><td>annelema</br></td><td>anneleva</br></td><td>annelin</br></td><td>anneli</br></td><td>annelima</br></td><td>annelit</br></td><td>annelisin</br></td><td>annelis</br>annelisi</br></td><td>annelisimma</br></td><td>annelisiva</br></td><td>annele</br></td><td>annele</br></td><td>inf</td><td>annelkhaa</br></td><td>inf</td><td>inf</td></tr>
<tr><th>annela</th><td>v4_3la
</td><td>annela</br></td><td>annelen</br></td><td>annelee</br></td><td>annelema</br></td><td>anneleva</br></td><td>annelin</br></td><td>anneli</br></td><td>annelima</br></td><td>annelit</br></td><td>annelisin</br></td><td>annelis</br>annelisi</br></td><td>annelisimma</br></td><td>annelisiva</br></td><td>annele</br></td><td>annele</br></td><td>inf</td><td>annelkhaa</br></td><td>inf</td><td>inf</td></tr>
<tr><th>arvela</th><td>v4_3la
</td><td>arvela</br></td><td>arvelen</br></td><td>arvelee</br></td><td>arvelema</br></td><td>arveleva</br></td><td>arvelin</br></td><td>arveli</br></td><td>arvelima</br></td><td>arvelit</br></td><td>arvelisin</br></td><td>arvelis</br>arvelisi</br></td><td>arvelisimma</br></td><td>arvelisiva</br></td><td>arvele</br></td><td>arvele</br></td><td>inf</td><td>arvelkhaa</br></td><td>inf</td><td>inf</td></tr>
<tr><th>arvela</th><td>v4_3la
</td><td>arvela</br></td><td>arvelen</br></td><td>arvelee</br></td><td>arvelema</br></td><td>arveleva</br></td><td>arvelin</br></td><td>arveli</br></td><td>arvelima</br></td><td>arvelit</br></td><td>arvelisin</br></td><td>arvelis</br>arvelisi</br></td><td>arvelisimma</br></td><td>arvelisiva</br></td><td>arvele</br></td><td>arvele</br></td><td>inf</td><td>arvelkhaa</br></td><td>inf</td><td>inf</td></tr>
<tr><th>eppäilä</th><td>v4_3la
</td><td>eppäilä</br></td><td>eppäilen</br></td><td>eppäilee</br></td><td>eppäilemä</br></td><td>eppäilevä</br></td><td>eppäilin</br></td><td>eppäili</br></td><td>eppäilimä</br></td><td>eppäilit</br></td><td>eppäilisin</br></td><td>eppäilis</br>eppäilisi</br></td><td>eppäilisimmä</br></td><td>eppäilisivä</br></td><td>eppäile</br></td><td>eppäile</br></td><td>inf</td><td>eppäilkhää</br></td><td>inf</td><td>inf</td></tr>
<tr><th>eppäilä</th><td>v4_3la
</td><td>eppäilä</br></td><td>eppäilen</br></td><td>eppäilee</br></td><td>eppäilemä</br></td><td>eppäilevä</br></td><td>eppäilin</br></td><td>eppäili</br></td><td>eppäilimä</br></td><td>eppäilit</br></td><td>eppäilisin</br></td><td>eppäilis</br>eppäilisi</br></td><td>eppäilisimmä</br></td><td>eppäilisivä</br></td><td>eppäile</br></td><td>eppäile</br></td><td>inf</td><td>eppäilkhää</br></td><td>inf</td><td>inf</td></tr>
<tr><th>faarttaila</th><td>v4_3la
</td><td>faarttaila</br></td><td>faarttailen</br></td><td>faarttailee</br></td><td>faarttailema</br></td><td>faarttaileva</br></td><td>faarttailin</br></td><td>faarttaili</br></td><td>faarttailima</br></td><td>faarttailit</br></td><td>faarttailisin</br></td><td>faarttailis</br>faarttailisi</br></td><td>faarttailisimma</br></td><td>faarttailisiva</br></td><td>faarttaile</br></td><td>faarttaile</br></td><td>inf</td><td>faarttailkhaa</br></td><td>inf</td><td>inf</td></tr>
<tr><th>faarttaila</th><td>v4_3la
</td><td>faarttaila</br></td><td>faarttailen</br></td><td>faarttailee</br></td><td>faarttailema</br></td><td>faarttaileva</br></td><td>faarttailin</br></td><td>faarttaili</br></td><td>faarttailima</br></td><td>faarttailit</br></td><td>faarttailisin</br></td><td>faarttailis</br>faarttailisi</br></td><td>faarttailisimma</br></td><td>faarttailisiva</br></td><td>faarttaile</br></td><td>faarttaile</br></td><td>inf</td><td>faarttailkhaa</br></td><td>inf</td><td>inf</td></tr>
<tr><th>fästaila</th><td>v4_3la
</td><td>fästaila</br></td><td>fästailen</br></td><td>fästailee</br></td><td>fästailema</br></td><td>fästaileva</br></td><td>fästailin</br></td><td>fästaili</br></td><td>fästailima</br></td><td>fästailit</br></td><td>fästailisin</br></td><td>fästailis</br>fästailisi</br></td><td>fästailisimma</br></td><td>fästailisiva</br></td><td>fästaile</br></td><td>fästaile</br></td><td>inf</td><td>fästailkhaa</br></td><td>inf</td><td>inf</td></tr>
<tr><th>fästaila</th><td>v4_3la
</td><td>fästaila</br></td><td>fästailen</br></td><td>fästailee</br></td><td>fästailema</br></td><td>fästaileva</br></td><td>fästailin</br></td><td>fästaili</br></td><td>fästailima</br></td><td>fästailit</br></td><td>fästailisin</br></td><td>fästailis</br>fästailisi</br></td><td>fästailisimma</br></td><td>fästailisiva</br></td><td>fästaile</br></td><td>fästaile</br></td><td>inf</td><td>fästailkhaa</br></td><td>inf</td><td>inf</td></tr>
<tr><th>fästäilä</th><td>v4_3la
</td><td>fästäilä</br></td><td>fästäilen</br></td><td>fästäilee</br></td><td>fästäilemä</br></td><td>fästäilevä</br></td><td>fästäilin</br></td><td>fästäili</br></td><td>fästäilimä</br></td><td>fästäilit</br></td><td>fästäilisin</br></td><td>fästäilis</br>fästäilisi</br></td><td>fästäilisimmä</br></td><td>fästäilisivä</br></td><td>fästäile</br></td><td>fästäile</br></td><td>inf</td><td>fästäilkhää</br></td><td>inf</td><td>inf</td></tr>
<tr><th>fästäilä</th><td>v4_3la
</td><td>fästäilä</br></td><td>fästäilen</br></td><td>fästäilee</br></td><td>fästäilemä</br></td><td>fästäilevä</br></td><td>fästäilin</br></td><td>fästäili</br></td><td>fästäilimä</br></td><td>fästäilit</br></td><td>fästäilisin</br></td><td>fästäilis</br>fästäilisi</br></td><td>fästäilisimmä</br></td><td>fästäilisivä</br></td><td>fästäile</br></td><td>fästäile</br></td><td>inf</td><td>fästäilkhää</br></td><td>inf</td><td>inf</td></tr>
<tr><th>freistaila</th><td>v4_3la
</td><td>freistaila</br></td><td>freistailen</br></td><td>freistailee</br></td><td>freistailema</br></td><td>freistaileva</br></td><td>freistailin</br></td><td>freistaili</br></td><td>freistailima</br></td><td>freistailit</br></td><td>freistailisin</br></td><td>freistailis</br>freistailisi</br></td><td>freistailisimma</br></td><td>freistailisiva</br></td><td>freistaile</br></td><td>freistaile</br></td><td>inf</td><td>freistailkhaa</br></td><td>inf</td><td>inf</td></tr>
<tr><th>haaveila</th><td>v4_3la
</td><td>haaveila</br></td><td>haaveilen</br></td><td>haaveilee</br></td><td>haaveilema</br></td><td>haaveileva</br></td><td>haaveilin</br></td><td>haaveili</br></td><td>haaveilima</br></td><td>haaveilit</br></td><td>haaveilisin</br></td><td>haaveilis</br>haaveilisi</br></td><td>haaveilisimma</br></td><td>haaveilisiva</br></td><td>haaveile</br></td><td>haaveile</br></td><td>inf</td><td>haaveilkhaa</br></td><td>inf</td><td>inf</td></tr>
<tr><th>häijyilä</th><td>v4_3la
</td><td>häijyilä</br></td><td>häijyilen</br></td><td>häijyilee</br></td><td>häijyilemä</br></td><td>häijyilevä</br></td><td>häijyilin</br></td><td>häijyili</br></td><td>häijyilimä</br></td><td>häijyilit</br></td><td>häijyilisin</br></td><td>häijyilis</br>häijyilisi</br></td><td>häijyilisimmä</br></td><td>häijyilisivä</br></td><td>häijyile</br></td><td>häijyile</br></td><td>inf</td><td>häijyilkhää</br></td><td>inf</td><td>inf</td></tr>
<tr><th>haistela</th><td>v4_3la
</td><td>haistela</br></td><td>haistelen</br></td><td>haistelee</br></td><td>haistelema</br></td><td>haisteleva</br></td><td>haistelin</br></td><td>haisteli</br></td><td>haistelima</br></td><td>haistelit</br></td><td>haistelisin</br></td><td>haistelis</br>haistelisi</br></td><td>haistelisimma</br></td><td>haistelisiva</br></td><td>haistele</br></td><td>haistele</br></td><td>inf</td><td>haistelkhaa</br></td><td>inf</td><td>inf</td></tr>
<tr><th>hämmäilä</th><td>v4_3la
</td><td>hämmäilä</br></td><td>hämmäilen</br></td><td>hämmäilee</br></td><td>hämmäilemä</br></td><td>hämmäilevä</br></td><td>hämmäilin</br></td><td>hämmäili</br></td><td>hämmäilimä</br></td><td>hämmäilit</br></td><td>hämmäilisin</br></td><td>hämmäilis</br>hämmäilisi</br></td><td>hämmäilisimmä</br></td><td>hämmäilisivä</br></td><td>hämmäile</br></td><td>hämmäile</br></td><td>inf</td><td>hämmäilkhää</br></td><td>inf</td><td>inf</td></tr>
<tr><th>hapuila</th><td>v4_3la
</td><td>hapuila</br></td><td>hapuilen</br></td><td>hapuilee</br></td><td>hapuilema</br></td><td>hapuileva</br></td><td>hapuilin</br></td><td>hapuili</br></td><td>hapuilima</br></td><td>hapuilit</br></td><td>hapuilisin</br></td><td>hapuilis</br>hapuilisi</br></td><td>hapuilisimma</br></td><td>hapuilisiva</br></td><td>hapuile</br></td><td>hapuile</br></td><td>inf</td><td>hapuilkhaa</br></td><td>inf</td><td>inf</td></tr>
<tr><th>hättäilä</th><td>v4_3la
</td><td>hättäilä</br></td><td>hättäilen</br></td><td>hättäilee</br></td><td>hättäilemä</br></td><td>hättäilevä</br></td><td>hättäilin</br></td><td>hättäili</br></td><td>hättäilimä</br></td><td>hättäilit</br></td><td>hättäilisin</br></td><td>hättäilis</br>hättäilisi</br></td><td>hättäilisimmä</br></td><td>hättäilisivä</br></td><td>hättäile</br></td><td>hättäile</br></td><td>inf</td><td>hättäilkhää</br></td><td>inf</td><td>inf</td></tr>
<tr><th>hikkoila</th><td>v4_3la
</td><td>hikkoila</br></td><td>hikkoilen</br></td><td>hikkoilee</br></td><td>hikkoilema</br></td><td>hikkoileva</br></td><td>hikkoilin</br></td><td>hikkoili</br></td><td>hikkoilima</br></td><td>hikkoilit</br></td><td>hikkoilisin</br></td><td>hikkoilis</br>hikkoilisi</br></td><td>hikkoilisimma</br></td><td>hikkoilisiva</br></td><td>hikkoile</br></td><td>hikkoile</br></td><td>inf</td><td>hikkoilkhaa</br></td><td>inf</td><td>inf</td></tr>
<tr><th>hymmyilä</th><td>v4_3la
</td><td>hymmyilä</br></td><td>hymmyilen</br></td><td>hymmyilee</br></td><td>hymmyilemä</br></td><td>hymmyilevä</br></td><td>hymmyilin</br></td><td>hymmyili</br></td><td>hymmyilimä</br></td><td>hymmyilit</br></td><td>hymmyilisin</br></td><td>hymmyilis</br>hymmyilisi</br></td><td>hymmyilisimmä</br></td><td>hymmyilisivä</br></td><td>hymmyile</br></td><td>hymmyile</br></td><td>inf</td><td>hymmyilkhää</br></td><td>inf</td><td>inf</td></tr>
<tr><th>hymyilä</th><td>v4_3la
</td><td>hymyilä</br></td><td>hymyilen</br></td><td>hymyilee</br></td><td>hymyilemä</br></td><td>hymyilevä</br></td><td>hymyilin</br></td><td>hymyili</br></td><td>hymyilimä</br></td><td>hymyilit</br></td><td>hymyilisin</br></td><td>hymyilis</br>hymyilisi</br></td><td>hymyilisimmä</br></td><td>hymyilisivä</br></td><td>hymyile</br></td><td>hymyile</br></td><td>inf</td><td>hymyilkhää</br></td><td>inf</td><td>inf</td></tr>
<tr><th>hypelä</th><td>v4_3la
</td><td>hypelä</br></td><td>hyppelen</br></td><td>hyppelee</br></td><td>hyppelemä</br></td><td>hyppelevä</br></td><td>hyppelin</br></td><td>hyppeli</br></td><td>hyppelimä</br></td><td>hyppelit</br></td><td>hyppelisin</br></td><td>hyppelis</br>hyppelisi</br></td><td>hyppelisimmä</br></td><td>hyppelisivä</br></td><td>hyppele</br></td><td>hyppele</br></td><td>inf</td><td>hyppelkhää</br></td><td>inf</td><td>inf</td></tr>
<tr><th>hyrräilä</th><td>v4_3la
</td><td>hyrräilä</br></td><td>hyrräilen</br></td><td>hyrräilee</br></td><td>hyrräilemä</br></td><td>hyrräilevä</br></td><td>hyrräilin</br></td><td>hyrräili</br></td><td>hyrräilimä</br></td><td>hyrräilit</br></td><td>hyrräilisin</br></td><td>hyrräilis</br>hyrräilisi</br></td><td>hyrräilisimmä</br></td><td>hyrräilisivä</br></td><td>hyrräile</br></td><td>hyrräile</br></td><td>inf</td><td>hyrräilkhää</br></td><td>inf</td><td>inf</td></tr>
<tr><th>hyrryilä</th><td>v4_3la
</td><td>hyrryilä</br></td><td>hyrryilen</br></td><td>hyrryilee</br></td><td>hyrryilemä</br></td><td>hyrryilevä</br></td><td>hyrryilin</br></td><td>hyrryili</br></td><td>hyrryilimä</br></td><td>hyrryilit</br></td><td>hyrryilisin</br></td><td>hyrryilis</br>hyrryilisi</br></td><td>hyrryilisimmä</br></td><td>hyrryilisivä</br></td><td>hyrryile</br></td><td>hyrryile</br></td><td>inf</td><td>hyrryilkhää</br></td><td>inf</td><td>inf</td></tr>
<tr><th>annatella</th><td>v4_4lla
</td><td>annatella</br></td><td>annattelen</br></td><td>annattelee</br></td><td>annattelema</br></td><td>annatteleva</br></td><td>annattelin</br></td><td>annatteli</br></td><td>annattelima</br></td><td>annattelit</br></td><td>annattelisin</br></td><td>annattelis</br>annattelisi</br></td><td>annattelisimma</br></td><td>annattelisiva</br></td><td>annattele</br></td><td>annattele</br></td><td>inf</td><td>annattelkhaa</br></td><td>inf</td><td>inf</td></tr>
<tr><th>annatella</th><td>v4_4lla
</td><td>annatella</br></td><td>annattelen</br></td><td>annattelee</br></td><td>annattelema</br></td><td>annatteleva</br></td><td>annattelin</br></td><td>annatteli</br></td><td>annattelima</br></td><td>annattelit</br></td><td>annattelisin</br></td><td>annattelis</br>annattelisi</br></td><td>annattelisimma</br></td><td>annattelisiva</br></td><td>annattele</br></td><td>annattele</br></td><td>inf</td><td>annattelkhaa</br></td><td>inf</td><td>inf</td></tr>
<tr><th>ärjyskellä</th><td>v4_4lla
</td><td>ärjyskellä</br></td><td>ärjyskelen</br></td><td>ärjyskelee</br></td><td>ärjyskelemä</br></td><td>ärjyskelevä</br></td><td>ärjyskelin</br></td><td>ärjyskeli</br></td><td>ärjyskelimä</br></td><td>ärjyskelit</br></td><td>ärjyskelisin</br></td><td>ärjyskelis</br>ärjyskelisi</br></td><td>ärjyskelisimmä</br></td><td>ärjyskelisivä</br></td><td>ärjyskele</br></td><td>ärjyskele</br></td><td>inf</td><td>ärjyskelkhää</br></td><td>inf</td><td>inf</td></tr>
<tr><th>ärjyskellä</th><td>v4_4lla
</td><td>ärjyskellä</br></td><td>ärjyskelen</br></td><td>ärjyskelee</br></td><td>ärjyskelemä</br></td><td>ärjyskelevä</br></td><td>ärjyskelin</br></td><td>ärjyskeli</br></td><td>ärjyskelimä</br></td><td>ärjyskelit</br></td><td>ärjyskelisin</br></td><td>ärjyskelis</br>ärjyskelisi</br></td><td>ärjyskelisimmä</br></td><td>ärjyskelisivä</br></td><td>ärjyskele</br></td><td>ärjyskele</br></td><td>inf</td><td>ärjyskelkhää</br></td><td>inf</td><td>inf</td></tr>
<tr><th>ärsytellä</th><td>v4_4lla
</td><td>ärsytellä</br></td><td>ärsyttelen</br></td><td>ärsyttelee</br></td><td>ärsyttelemä</br></td><td>ärsyttelevä</br></td><td>ärsyttelin</br></td><td>ärsytteli</br></td><td>ärsyttelimä</br></td><td>ärsyttelit</br></td><td>ärsyttelisin</br></td><td>ärsyttelis</br>ärsyttelisi</br></td><td>ärsyttelisimmä</br></td><td>ärsyttelisivä</br></td><td>ärsyttele</br></td><td>ärsyttele</br></td><td>inf</td><td>ärsyttelkhää</br></td><td>inf</td><td>inf</td></tr>
<tr><th>ärsytellä</th><td>v4_4lla
</td><td>ärsytellä</br></td><td>ärsyttelen</br></td><td>ärsyttelee</br></td><td>ärsyttelemä</br></td><td>ärsyttelevä</br></td><td>ärsyttelin</br></td><td>ärsytteli</br></td><td>ärsyttelimä</br></td><td>ärsyttelit</br></td><td>ärsyttelisin</br></td><td>ärsyttelis</br>ärsyttelisi</br></td><td>ärsyttelisimmä</br></td><td>ärsyttelisivä</br></td><td>ärsyttele</br></td><td>ärsyttele</br></td><td>inf</td><td>ärsyttelkhää</br></td><td>inf</td><td>inf</td></tr>
<tr><th>arvostella</th><td>v4_4lla
</td><td>arvostella</br></td><td>arvostelen</br></td><td>arvostelee</br></td><td>arvostelema</br></td><td>arvosteleva</br></td><td>arvostelin</br></td><td>arvosteli</br></td><td>arvostelima</br></td><td>arvostelit</br></td><td>arvostelisin</br></td><td>arvostelis</br>arvostelisi</br></td><td>arvostelisimma</br></td><td>arvostelisiva</br></td><td>arvostele</br></td><td>arvostele</br></td><td>inf</td><td>arvostelkhaa</br></td><td>inf</td><td>inf</td></tr>
<tr><th>arvostella</th><td>v4_4lla
</td><td>arvostella</br></td><td>arvostelen</br></td><td>arvostelee</br></td><td>arvostelema</br></td><td>arvosteleva</br></td><td>arvostelin</br></td><td>arvosteli</br></td><td>arvostelima</br></td><td>arvostelit</br></td><td>arvostelisin</br></td><td>arvostelis</br>arvostelisi</br></td><td>arvostelisimma</br></td><td>arvostelisiva</br></td><td>arvostele</br></td><td>arvostele</br></td><td>inf</td><td>arvostelkhaa</br></td><td>inf</td><td>inf</td></tr>
<tr><th>ässitellä</th><td>v4_4lla
</td><td>ässitellä</br></td><td>ässittelen</br></td><td>ässittelee</br></td><td>ässittelemä</br></td><td>ässittelevä</br></td><td>ässittelin</br></td><td>ässitteli</br></td><td>ässittelimä</br></td><td>ässittelit</br></td><td>ässittelisin</br></td><td>ässittelis</br>ässittelisi</br></td><td>ässittelisimmä</br></td><td>ässittelisivä</br></td><td>ässittele</br></td><td>ässittele</br></td><td>inf</td><td>ässittelkhää</br></td><td>inf</td><td>inf</td></tr>
<tr><th>ässitellä</th><td>v4_4lla
</td><td>ässitellä</br></td><td>ässittelen</br></td><td>ässittelee</br></td><td>ässittelemä</br></td><td>ässittelevä</br></td><td>ässittelin</br></td><td>ässitteli</br></td><td>ässittelimä</br></td><td>ässittelit</br></td><td>ässittelisin</br></td><td>ässittelis</br>ässittelisi</br></td><td>ässittelisimmä</br></td><td>ässittelisivä</br></td><td>ässittele</br></td><td>ässittele</br></td><td>inf</td><td>ässittelkhää</br></td><td>inf</td><td>inf</td></tr>
<tr><th>esitellä</th><td>v4_4lla
</td><td>esitellä</br></td><td>esittelen</br></td><td>esittelee</br></td><td>esittelemä</br></td><td>esittelevä</br></td><td>esittelin</br></td><td>esitteli</br></td><td>esittelimä</br></td><td>esittelit</br></td><td>esittelisin</br></td><td>esittelis</br>esittelisi</br></td><td>esittelisimmä</br></td><td>esittelisivä</br></td><td>esittele</br></td><td>esittele</br></td><td>inf</td><td>esittelkhää</br></td><td>inf</td><td>inf</td></tr>
<tr><th>esitellä</th><td>v4_4lla
</td><td>esitellä</br></td><td>esittelen</br></td><td>esittelee</br></td><td>esittelemä</br></td><td>esittelevä</br></td><td>esittelin</br></td><td>esitteli</br></td><td>esittelimä</br></td><td>esittelit</br></td><td>esittelisin</br></td><td>esittelis</br>esittelisi</br></td><td>esittelisimmä</br></td><td>esittelisivä</br></td><td>esittele</br></td><td>esittele</br></td><td>inf</td><td>esittelkhää</br></td><td>inf</td><td>inf</td></tr>
<tr><th>färjäillä</th><td>v4_4lla
</td><td>färjäillä</br></td><td>färjäilen</br></td><td>färjäilee</br></td><td>färjäilemä</br></td><td>färjäilevä</br></td><td>färjäilin</br></td><td>färjäili</br></td><td>färjäilimä</br></td><td>färjäilit</br></td><td>färjäilisin</br></td><td>färjäilis</br>färjäilisi</br></td><td>färjäilisimmä</br></td><td>färjäilisivä</br></td><td>färjäile</br></td><td>färjäile</br></td><td>inf</td><td>färjäilkhää</br></td><td>inf</td><td>inf</td></tr>
<tr><th>färjäillä</th><td>v4_4lla
</td><td>färjäillä</br></td><td>färjäilen</br></td><td>färjäilee</br></td><td>färjäilemä</br></td><td>färjäilevä</br></td><td>färjäilin</br></td><td>färjäili</br></td><td>färjäilimä</br></td><td>färjäilit</br></td><td>färjäilisin</br></td><td>färjäilis</br>färjäilisi</br></td><td>färjäilisimmä</br></td><td>färjäilisivä</br></td><td>färjäile</br></td><td>färjäile</br></td><td>inf</td><td>färjäilkhää</br></td><td>inf</td><td>inf</td></tr>
<tr><th>fiinistellä</th><td>v4_4lla
</td><td>fiinistellä</br></td><td>fiinistelen</br></td><td>fiinistelee</br></td><td>fiinistelemä</br></td><td>fiinistelevä</br></td><td>fiinistelin</br></td><td>fiinisteli</br></td><td>fiinistelimä</br></td><td>fiinistelit</br></td><td>fiinistelisin</br></td><td>fiinistelis</br>fiinistelisi</br></td><td>fiinistelisimmä</br></td><td>fiinistelisivä</br></td><td>fiinistele</br></td><td>fiinistele</br></td><td>inf</td><td>fiinistelkhää</br></td><td>inf</td><td>inf</td></tr>
<tr><th>fiinistellä</th><td>v4_4lla
</td><td>fiinistellä</br></td><td>fiinistelen</br></td><td>fiinistelee</br></td><td>fiinistelemä</br></td><td>fiinistelevä</br></td><td>fiinistelin</br></td><td>fiinisteli</br></td><td>fiinistelimä</br></td><td>fiinistelit</br></td><td>fiinistelisin</br></td><td>fiinistelis</br>fiinistelisi</br></td><td>fiinistelisimmä</br></td><td>fiinistelisivä</br></td><td>fiinistele</br></td><td>fiinistele</br></td><td>inf</td><td>fiinistelkhää</br></td><td>inf</td><td>inf</td></tr>
<tr><th>friiustella</th><td>v4_4lla
</td><td>friiustella</br></td><td>friiustelen</br></td><td>friiustelee</br></td><td>friiustelema</br></td><td>friiusteleva</br></td><td>friiustelin</br></td><td>friiusteli</br></td><td>friiustelima</br></td><td>friiustelit</br></td><td>friiustelisin</br></td><td>friiustelis</br>friiustelisi</br></td><td>friiustelisimma</br></td><td>friiustelisiva</br></td><td>friiustele</br></td><td>friiustele</br></td><td>inf</td><td>friiustelkhaa</br></td><td>inf</td><td>inf</td></tr>
<tr><th>haukotella</th><td>v4_4lla
</td><td>haukotella</br></td><td>haukottelen</br></td><td>haukottelee</br></td><td>haukottelema</br></td><td>haukotteleva</br></td><td>haukottelin</br></td><td>haukotteli</br></td><td>haukottelima</br></td><td>haukottelit</br></td><td>haukottelisin</br></td><td>haukottelis</br>haukottelisi</br></td><td>haukottelisimma</br></td><td>haukottelisiva</br></td><td>haukottele</br></td><td>haukottele</br></td><td>inf</td><td>haukottelkhaa</br></td><td>inf</td><td>inf</td></tr>
<tr><th>hellustella</th><td>v4_4lla
</td><td>hellustella</br></td><td>hellustelen</br></td><td>hellustelee</br></td><td>hellustelema</br></td><td>hellusteleva</br></td><td>hellustelin</br></td><td>hellusteli</br></td><td>hellustelima</br></td><td>hellustelit</br></td><td>hellustelisin</br></td><td>hellustelis</br>hellustelisi</br></td><td>hellustelisimma</br></td><td>hellustelisiva</br></td><td>hellustele</br></td><td>hellustele</br></td><td>inf</td><td>hellustelkhaa</br></td><td>inf</td><td>inf</td></tr>
<tr><th>herrustella</th><td>v4_4lla
</td><td>herrustella</br></td><td>herrustelen</br></td><td>herrustelee</br></td><td>herrustelema</br></td><td>herrusteleva</br></td><td>herrustelin</br></td><td>herrusteli</br></td><td>herrustelima</br></td><td>herrustelit</br></td><td>herrustelisin</br></td><td>herrustelis</br>herrustelisi</br></td><td>herrustelisimma</br></td><td>herrustelisiva</br></td><td>herrustele</br></td><td>herrustele</br></td><td>inf</td><td>herrustelkhaa</br></td><td>inf</td><td>inf</td></tr>
<tr><th>hitustella</th><td>v4_4lla
</td><td>hitustella</br></td><td>hitustelen</br></td><td>hitustelee</br></td><td>hitustelema</br></td><td>hitusteleva</br></td><td>hitustelin</br></td><td>hitusteli</br></td><td>hitustelima</br></td><td>hitustelit</br></td><td>hitustelisin</br></td><td>hitustelis</br>hitustelisi</br></td><td>hitustelisimma</br></td><td>hitustelisiva</br></td><td>hitustele</br></td><td>hitustele</br></td><td>inf</td><td>hitustelkhaa</br></td><td>inf</td><td>inf</td></tr>
<tr><th>hoipertella</th><td>v4_4lla
</td><td>hoipertella</br></td><td>hoipertelen</br></td><td>hoipertelee</br></td><td>hoipertelema</br></td><td>hoiperteleva</br></td><td>hoipertelin</br></td><td>hoiperteli</br></td><td>hoipertelima</br></td><td>hoipertelit</br></td><td>hoipertelisin</br></td><td>hoipertelis</br>hoipertelisi</br></td><td>hoipertelisimma</br></td><td>hoipertelisiva</br></td><td>hoipertele</br></td><td>hoipertele</br></td><td>inf</td><td>hoipertelkhaa</br></td><td>inf</td><td>inf</td></tr>
<tr><th>hosustella</th><td>v4_4lla
</td><td>hosustella</br></td><td>hosustelen</br></td><td>hosustelee</br></td><td>hosustelema</br></td><td>hosusteleva</br></td><td>hosustelin</br></td><td>hosusteli</br></td><td>hosustelima</br></td><td>hosustelit</br></td><td>hosustelisin</br></td><td>hosustelis</br>hosustelisi</br></td><td>hosustelisimma</br></td><td>hosustelisiva</br></td><td>hosustele</br></td><td>hosustele</br></td><td>inf</td><td>hosustelkhaa</br></td><td>inf</td><td>inf</td></tr>
<tr><th>hullustella</th><td>v4_4lla
</td><td>hullustella</br></td><td>hullustelen</br></td><td>hullustelee</br></td><td>hullustelema</br></td><td>hullusteleva</br></td><td>hullustelin</br></td><td>hullusteli</br></td><td>hullustelima</br></td><td>hullustelit</br></td><td>hullustelisin</br></td><td>hullustelis</br>hullustelisi</br></td><td>hullustelisimma</br></td><td>hullustelisiva</br></td><td>hullustele</br></td><td>hullustele</br></td><td>inf</td><td>hullustelkhaa</br></td><td>inf</td><td>inf</td></tr>
<tr><th>hyästellä</th><td>v4_4lla
</td><td>hyästellä</br></td><td>hyästelen</br></td><td>hyästelee</br></td><td>hyästelemä</br></td><td>hyästelevä</br></td><td>hyästelin</br></td><td>hyästeli</br></td><td>hyästelimä</br></td><td>hyästelit</br></td><td>hyästelisin</br></td><td>hyästelis</br>hyästelisi</br></td><td>hyästelisimmä</br></td><td>hyästelisivä</br></td><td>hyästele</br></td><td>hyästele</br></td><td>inf</td><td>hyästelkhää</br></td><td>inf</td><td>inf</td></tr>
<tr><th>hyssytellä</th><td>v4_4lla
</td><td>hyssytellä</br></td><td>hyssyttelen</br></td><td>hyssyttelee</br></td><td>hyssyttelemä</br></td><td>hyssyttelevä</br></td><td>hyssyttelin</br></td><td>hyssytteli</br></td><td>hyssyttelimä</br></td><td>hyssyttelit</br></td><td>hyssyttelisin</br></td><td>hyssyttelis</br>hyssyttelisi</br></td><td>hyssyttelisimmä</br></td><td>hyssyttelisivä</br></td><td>hyssyttele</br></td><td>hyssyttele</br></td><td>inf</td><td>hyssyttelkhää</br></td><td>inf</td><td>inf</td></tr>
<tr><th>hytistellä</th><td>v4_4lla
</td><td>hytistellä</br></td><td>hytistelen</br></td><td>hytistelee</br></td><td>hytistelemä</br></td><td>hytistelevä</br></td><td>hytistelin</br></td><td>hytisteli</br></td><td>hytistelimä</br></td><td>hytistelit</br></td><td>hytistelisin</br></td><td>hytistelis</br>hytistelisi</br></td><td>hytistelisimmä</br></td><td>hytistelisivä</br></td><td>hytistele</br></td><td>hytistele</br></td><td>inf</td><td>hytistelkhää</br></td><td>inf</td><td>inf</td></tr>
<tr><th>hyvitellä</th><td>v4_4lla
</td><td>hyvitellä</br></td><td>hyvittelen</br></td><td>hyvittelee</br></td><td>hyvittelemä</br></td><td>hyvittelevä</br></td><td>hyvittelin</br></td><td>hyvitteli</br></td><td>hyvittelimä</br></td><td>hyvittelit</br></td><td>hyvittelisin</br></td><td>hyvittelis</br>hyvittelisi</br></td><td>hyvittelisimmä</br></td><td>hyvittelisivä</br></td><td>hyvittele</br></td><td>hyvittele</br></td><td>inf</td><td>hyvittelkhää</br></td><td>inf</td><td>inf</td></tr>
<tr><th>ansaita</th><td>v5
</td><td>ansaita</br></td><td>ansaitan</br></td><td>ansaita</br></td><td>ansaitamme</br></td><td>ansaitava</br></td><td>ansaitin</br></td><td>ansaiti</br></td><td>ansaitimma</br></td><td>ansaitit</br></td><td>ansaitaisin</br></td><td>ansaitais</br>ansaitaisi</br></td><td>ansaitaisimmä</br></td><td>ansaitaisivä</br></td><td>ansaita</br>ansaittä</br></td><td>ansaitte</br></td><td>inf</td><td>ansaitkhaa</br></td><td>inf</td><td>inf</td></tr>
<tr><th>ateroita</th><td>v5
</td><td>ateroita</br></td><td>ateroitan</br></td><td>ateroita</br></td><td>ateroitamme</br></td><td>ateroitava</br></td><td>ateroitin</br></td><td>ateroiti</br></td><td>ateroitimma</br></td><td>ateroitit</br></td><td>ateroitaisin</br></td><td>ateroitais</br>ateroitaisi</br></td><td>ateroitaisimmä</br></td><td>ateroitaisivä</br></td><td>ateroita</br>ateroittä</br></td><td>ateroitte</br></td><td>inf</td><td>ateroitkhaa</br></td><td>inf</td><td>inf</td></tr>
<tr><th>fangita</th><td>v5
</td><td>fangita</br></td><td>fangitan</br></td><td>fangita</br></td><td>fangitamme</br></td><td>fangitava</br></td><td>fangitin</br></td><td>fangiti</br></td><td>fangitimma</br></td><td>fangitit</br></td><td>fangitaisin</br></td><td>fangitais</br>fangitaisi</br></td><td>fangitaisimmä</br></td><td>fangitaisivä</br></td><td>fangita</br>fangittä</br></td><td>fangitte</br></td><td>inf</td><td>fangitkhaa</br></td><td>inf</td><td>inf</td></tr>
<tr><th>fiinitä</th><td>v5
</td><td>fiinitä</br></td><td>fiinitän</br></td><td>fiinitä</br></td><td>fiinitämme</br></td><td>fiinitävä</br></td><td>fiinitin</br></td><td>fiiniti</br></td><td>fiinitimmä</br></td><td>fiinitit</br></td><td>fiinitäisin</br></td><td>fiinitäis</br>fiinitäisi</br></td><td>fiinitäisimmä</br></td><td>fiinitäisivä</br></td><td>fiinittä</br>fiinitä</br></td><td>fiinitte</br></td><td>inf</td><td>fiinitkhää</br></td><td>inf</td><td>inf</td></tr>
<tr><th>häiritä</th><td>v5
</td><td>häiritä</br></td><td>häiritän</br></td><td>häiritä</br></td><td>häiritämme</br></td><td>häiritävä</br></td><td>häiritin</br></td><td>häiriti</br></td><td>häiritimmä</br></td><td>häiritit</br></td><td>häiritäisin</br></td><td>häiritäis</br>häiritäisi</br></td><td>häiritäisimmä</br></td><td>häiritäisivä</br></td><td>häirittä</br>häiritä</br></td><td>häiritte</br></td><td>inf</td><td>häiritkhää</br></td><td>inf</td><td>inf</td></tr>
<tr><th>hallita</th><td>v5
</td><td>hallita</br></td><td>hallitan</br></td><td>hallita</br></td><td>hallitamme</br></td><td>hallitava</br></td><td>hallitin</br></td><td>halliti</br></td><td>hallitimma</br></td><td>hallitit</br></td><td>hallitaisin</br></td><td>hallitais</br>hallitaisi</br></td><td>hallitaisimmä</br></td><td>hallitaisivä</br></td><td>hallita</br>hallittä</br></td><td>hallitte</br></td><td>inf</td><td>hallitkhaa</br></td><td>inf</td><td>inf</td></tr>
<tr><th>hävitä</th><td>v5
</td><td>hävitä</br></td><td>hävitän</br></td><td>hävitä</br></td><td>hävitämme</br></td><td>hävitävä</br></td><td>hävitin</br></td><td>häviti</br></td><td>hävitimmä</br></td><td>hävitit</br></td><td>hävitäisin</br></td><td>hävitäis</br>hävitäisi</br></td><td>hävitäisimmä</br></td><td>hävitäisivä</br></td><td>hävittä</br>hävitä</br></td><td>hävitte</br></td><td>inf</td><td>hävitkhää</br></td><td>inf</td><td>inf</td></tr>
<tr><th>hillitä</th><td>v5
</td><td>hillitä</br></td><td>hillitän</br></td><td>hillitä</br></td><td>hillitämme</br></td><td>hillitävä</br></td><td>hillitin</br></td><td>hilliti</br></td><td>hillitimmä</br></td><td>hillitit</br></td><td>hillitäisin</br></td><td>hillitäis</br>hillitäisi</br></td><td>hillitäisimmä</br></td><td>hillitäisivä</br></td><td>hillittä</br>hillitä</br></td><td>hillitte</br></td><td>inf</td><td>hillitkhää</br></td><td>inf</td><td>inf</td></tr>
<tr><th>ihvitä</th><td>v5
</td><td>ihvitä</br></td><td>ihvitän</br></td><td>ihvitä</br></td><td>ihvitämme</br></td><td>ihvitävä</br></td><td>ihvitin</br></td><td>ihviti</br></td><td>ihvitimmä</br></td><td>ihvitit</br></td><td>ihvitäisin</br></td><td>ihvitäis</br>ihvitäisi</br></td><td>ihvitäisimmä</br></td><td>ihvitäisivä</br></td><td>ihvittä</br>ihvitä</br></td><td>ihvitte</br></td><td>inf</td><td>ihvitkhää</br></td><td>inf</td><td>inf</td></tr>
<tr><th>kaarita</th><td>v5
</td><td>kaarita</br></td><td>kaaritan</br></td><td>kaarita</br></td><td>kaaritamme</br></td><td>kaaritava</br></td><td>kaaritin</br></td><td>kaariti</br></td><td>kaaritimma</br></td><td>kaaritit</br></td><td>kaaritaisin</br></td><td>kaaritais</br>kaaritaisi</br></td><td>kaaritaisimmä</br></td><td>kaaritaisivä</br></td><td>kaarita</br>kaarittä</br></td><td>kaaritte</br></td><td>inf</td><td>kaaritkhaa</br></td><td>inf</td><td>inf</td></tr>
<tr><th>kallita</th><td>v5
</td><td>kallita</br></td><td>kallitan</br></td><td>kallita</br></td><td>kallitamme</br></td><td>kallitava</br></td><td>kallitin</br></td><td>kalliti</br></td><td>kallitimma</br></td><td>kallitit</br></td><td>kallitaisin</br></td><td>kallitais</br>kallitaisi</br></td><td>kallitaisimmä</br></td><td>kallitaisivä</br></td><td>kallita</br>kallittä</br></td><td>kallitte</br></td><td>inf</td><td>kallitkhaa</br></td><td>inf</td><td>inf</td></tr>
<tr><th>karhiita</th><td>v5
</td><td>karhiita</br></td><td>karhiitan</br></td><td>karhiita</br></td><td>karhiitamme</br></td><td>karhiitava</br></td><td>karhiitin</br></td><td>karhiiti</br></td><td>karhiitimma</br></td><td>karhiitit</br></td><td>karhiitaisin</br></td><td>karhiitais</br>karhiitaisi</br></td><td>karhiitaisimmä</br></td><td>karhiitaisivä</br></td><td>karhiita</br>karhiittä</br></td><td>karhiitte</br></td><td>inf</td><td>karhiitkhaa</br></td><td>inf</td><td>inf</td></tr>
<tr><th>kaupita</th><td>v5
</td><td>kaupita</br></td><td>kaupitan</br></td><td>kaupita</br></td><td>kaupitamme</br></td><td>kaupitava</br></td><td>kaupitin</br></td><td>kaupiti</br></td><td>kaupitimma</br></td><td>kaupitit</br></td><td>kaupitaisin</br></td><td>kaupitais</br>kaupitaisi</br></td><td>kaupitaisimmä</br></td><td>kaupitaisivä</br></td><td>kaupita</br>kaupittä</br></td><td>kaupitte</br></td><td>inf</td><td>kaupitkhaa</br></td><td>inf</td><td>inf</td></tr>
<tr><th>kehitä</th><td>v5
</td><td>kehitä</br></td><td>kehitän</br></td><td>kehitä</br></td><td>kehitämme</br></td><td>kehitävä</br></td><td>kehitin</br></td><td>kehiti</br></td><td>kehitimmä</br></td><td>kehitit</br></td><td>kehitäisin</br></td><td>kehitäis</br>kehitäisi</br></td><td>kehitäisimmä</br></td><td>kehitäisivä</br></td><td>kehittä</br>kehitä</br></td><td>kehitte</br></td><td>inf</td><td>kehitkhää</br></td><td>inf</td><td>inf</td></tr>
<tr><th>kenkitä</th><td>v5
</td><td>kenkitä</br></td><td>kenkitän</br></td><td>kenkitä</br></td><td>kenkitämme</br></td><td>kenkitävä</br></td><td>kenkitin</br></td><td>kenkiti</br></td><td>kenkitimmä</br></td><td>kenkitit</br></td><td>kenkitäisin</br></td><td>kenkitäis</br>kenkitäisi</br></td><td>kenkitäisimmä</br></td><td>kenkitäisivä</br></td><td>kenkittä</br>kenkitä</br></td><td>kenkitte</br></td><td>inf</td><td>kenkitkhää</br></td><td>inf</td><td>inf</td></tr>
<tr><th>keritä</th><td>v5
</td><td>keritä</br></td><td>keritän</br></td><td>keritä</br></td><td>keritämme</br></td><td>keritävä</br></td><td>keritin</br></td><td>keriti</br></td><td>keritimmä</br></td><td>keritit</br></td><td>keritäisin</br></td><td>keritäis</br>keritäisi</br></td><td>keritäisimmä</br></td><td>keritäisivä</br></td><td>kerittä</br>keritä</br></td><td>keritte</br></td><td>inf</td><td>keritkhää</br></td><td>inf</td><td>inf</td></tr>
<tr><th>kevitä</th><td>v5
</td><td>kevitä</br></td><td>kevitän</br></td><td>kevitä</br></td><td>kevitämme</br></td><td>kevitävä</br></td><td>kevitin</br></td><td>keviti</br></td><td>kevitimmä</br></td><td>kevitit</br></td><td>kevitäisin</br></td><td>kevitäis</br>kevitäisi</br></td><td>kevitäisimmä</br></td><td>kevitäisivä</br></td><td>kevittä</br>kevitä</br></td><td>kevitte</br></td><td>inf</td><td>kevitkhää</br></td><td>inf</td><td>inf</td></tr>
<tr><th>kiepitä</th><td>v5
</td><td>kiepitä</br></td><td>kiepitän</br></td><td>kiepitä</br></td><td>kiepitämme</br></td><td>kiepitävä</br></td><td>kiepitin</br></td><td>kiepiti</br></td><td>kiepitimmä</br></td><td>kiepitit</br></td><td>kiepitäisin</br></td><td>kiepitäis</br>kiepitäisi</br></td><td>kiepitäisimmä</br></td><td>kiepitäisivä</br></td><td>kiepittä</br>kiepitä</br></td><td>kiepitte</br></td><td>inf</td><td>kiepitkhää</br></td><td>inf</td><td>inf</td></tr>
<tr><th>kuohita</th><td>v5
</td><td>kuohita</br></td><td>kuohitan</br></td><td>kuohita</br></td><td>kuohitamme</br></td><td>kuohitava</br></td><td>kuohitin</br></td><td>kuohiti</br></td><td>kuohitimma</br></td><td>kuohitit</br></td><td>kuohitaisin</br></td><td>kuohitais</br>kuohitaisi</br></td><td>kuohitaisimmä</br></td><td>kuohitaisivä</br></td><td>kuohita</br>kuohittä</br></td><td>kuohitte</br></td><td>inf</td><td>kuohitkhaa</br></td><td>inf</td><td>inf</td></tr>
<tr><th>kyytitä</th><td>v5
</td><td>kyytitä</br></td><td>kyytitän</br></td><td>kyytitä</br></td><td>kyytitämme</br></td><td>kyytitävä</br></td><td>kyytitin</br></td><td>kyytiti</br></td><td>kyytitimmä</br></td><td>kyytitit</br></td><td>kyytitäisin</br></td><td>kyytitäis</br>kyytitäisi</br></td><td>kyytitäisimmä</br></td><td>kyytitäisivä</br></td><td>kyytittä</br>kyytitä</br></td><td>kyytitte</br></td><td>inf</td><td>kyytitkhää</br></td><td>inf</td><td>inf</td></tr>
<tr><th>aleta</th><td>v6
</td><td>aleta</br></td><td>alenen</br></td><td>alenee</br></td><td>alenema</br></td><td>aleneva</br></td><td>alenin</br></td><td>aleni</br></td><td>alenima</br></td><td>alenit</br></td><td>alenisin</br></td><td>alenis</br>alenisi</br></td><td>alenisimma</br></td><td>alenisiva</br></td><td>aleta</br></td><td>aleta</br></td><td>inf</td><td>aletakhaa</br></td><td>inf</td><td>inf</td></tr>
<tr><th>aueta</th><td>v6
</td><td>aueta</br></td><td>aukenen</br></td><td>aukenee</br></td><td>aukenema</br></td><td>aukeneva</br></td><td>aukenin</br></td><td>aukeni</br></td><td>aukenima</br></td><td>aukenit</br></td><td>aukenisin</br></td><td>aukenis</br>aukenisi</br></td><td>aukenisimma</br></td><td>aukenisiva</br></td><td>aueta</br></td><td>aueta</br></td><td>inf</td><td>auetakhaa</br></td><td>inf</td><td>inf</td></tr>
<tr><th>haljeta</th><td>v6
</td><td>haljeta</br></td><td>haljenen</br></td><td>haljenee</br></td><td>haljenema</br></td><td>haljeneva</br></td><td>haljenin</br></td><td>haljeni</br></td><td>haljenima</br></td><td>haljenit</br></td><td>haljenisin</br></td><td>haljenis</br>haljenisi</br></td><td>haljenisimma</br></td><td>haljenisiva</br></td><td>haljeta</br></td><td>haljeta</br></td><td>inf</td><td>haljetakhaa</br></td><td>inf</td><td>inf</td></tr>
<tr><th>heiketä</th><td>v6
</td><td>heiketä</br></td><td>heikkenen</br></td><td>heikkenee</br></td><td>heikkenemä</br></td><td>heikkenevä</br></td><td>heikkenin</br></td><td>heikkeni</br></td><td>heikkenimä</br></td><td>heikkenit</br></td><td>heikkenisin</br></td><td>heikkenis</br>heikkenisi</br></td><td>heikkenisimmä</br></td><td>heikkenisivä</br></td><td>heiketä</br></td><td>heiketä</br></td><td>inf</td><td>heiketäkhää</br></td><td>inf</td><td>inf</td></tr>
<tr><th>hietä</th><td>v6
</td><td>hietä</br></td><td>hienen</br></td><td>hienee</br></td><td>hienemä</br></td><td>hienevä</br></td><td>hienin</br></td><td>hieni</br></td><td>hienimä</br></td><td>hienit</br></td><td>hienisin</br></td><td>hienis</br>hienisi</br></td><td>hienisimmä</br></td><td>hienisivä</br></td><td>hietä</br></td><td>hietä</br></td><td>inf</td><td>hietäkhää</br></td><td>inf</td><td>inf</td></tr>
<tr><th>hiljetä</th><td>v6
</td><td>hiljetä</br></td><td>hilkenen</br></td><td>hilkenee</br></td><td>hilkenemä</br></td><td>hilkenevä</br></td><td>hilkenin</br></td><td>hilkeni</br></td><td>hilkenimä</br></td><td>hilkenit</br></td><td>hilkenisin</br></td><td>hilkenis</br>hilkenisi</br></td><td>hilkenisimmä</br></td><td>hilkenisivä</br></td><td>hiljetä</br></td><td>hiljetä</br></td><td>inf</td><td>hiljetäkhää</br></td><td>inf</td><td>inf</td></tr>
<tr><th>iljetä</th><td>v6
</td><td>iljetä</br></td><td>ilkenen</br></td><td>ilkenee</br></td><td>ilkenemä</br></td><td>ilkenevä</br></td><td>ilkenin</br></td><td>ilkeni</br></td><td>ilkenimä</br></td><td>ilkenit</br></td><td>ilkenisin</br></td><td>ilkenis</br>ilkenisi</br></td><td>ilkenisimmä</br></td><td>ilkenisivä</br></td><td>iljetä</br></td><td>iljetä</br></td><td>inf</td><td>iljetäkhää</br></td><td>inf</td><td>inf</td></tr>
<tr><th>ilmetä</th><td>v6
</td><td>ilmetä</br></td><td>ilmenen</br></td><td>ilmenee</br></td><td>ilmenemä</br></td><td>ilmenevä</br></td><td>ilmenin</br></td><td>ilmeni</br></td><td>ilmenimä</br></td><td>ilmenit</br></td><td>ilmenisin</br></td><td>ilmenis</br>ilmenisi</br></td><td>ilmenisimmä</br></td><td>ilmenisivä</br></td><td>ilmetä</br></td><td>ilmetä</br></td><td>inf</td><td>ilmetäkhää</br></td><td>inf</td><td>inf</td></tr>
<tr><th>juljeta</th><td>v6
</td><td>juljeta</br></td><td>juljenen</br></td><td>juljenee</br></td><td>juljenema</br></td><td>juljeneva</br></td><td>juljenin</br></td><td>juljeni</br></td><td>juljenima</br></td><td>juljenit</br></td><td>juljenisin</br></td><td>juljenis</br>juljenisi</br></td><td>juljenisimma</br></td><td>juljenisiva</br></td><td>juljeta</br></td><td>juljeta</br></td><td>inf</td><td>juljetakhaa</br></td><td>inf</td><td>inf</td></tr>
<tr><th>julmeta</th><td>v6
</td><td>julmeta</br></td><td>julmenen</br></td><td>julmenee</br></td><td>julmenema</br></td><td>julmeneva</br></td><td>julmenin</br></td><td>julmeni</br></td><td>julmenima</br></td><td>julmenit</br></td><td>julmenisin</br></td><td>julmenis</br>julmenisi</br></td><td>julmenisimma</br></td><td>julmenisiva</br></td><td>julmeta</br></td><td>julmeta</br></td><td>inf</td><td>julmetakhaa</br></td><td>inf</td><td>inf</td></tr>
<tr><th>jyrketä</th><td>v6
</td><td>jyrketä</br></td><td>jyrkkenen</br></td><td>jyrkkenee</br></td><td>jyrkkenemä</br></td><td>jyrkkenevä</br></td><td>jyrkkenin</br></td><td>jyrkkeni</br></td><td>jyrkkenimä</br></td><td>jyrkkenit</br></td><td>jyrkkenisin</br></td><td>jyrkkenis</br>jyrkkenisi</br></td><td>jyrkkenisimmä</br></td><td>jyrkkenisivä</br></td><td>jyrketä</br></td><td>jyrketä</br></td><td>inf</td><td>jyrketäkhää</br></td><td>inf</td><td>inf</td></tr>
<tr><th>kaijeta</th><td>v6
</td><td>kaijeta</br></td><td>kaijenen</br></td><td>kaijenee</br></td><td>kaijenema</br></td><td>kaijeneva</br></td><td>kaijenin</br></td><td>kaijeni</br></td><td>kaijenima</br></td><td>kaijenit</br></td><td>kaijenisin</br></td><td>kaijenis</br>kaijenisi</br></td><td>kaijenisimma</br></td><td>kaijenisiva</br></td><td>kaijeta</br></td><td>kaijeta</br></td><td>inf</td><td>kaijetakhaa</br></td><td>inf</td><td>inf</td></tr>
<tr><th>kalveta</th><td>v6
</td><td>kalveta</br></td><td>kalvenen</br></td><td>kalvenee</br></td><td>kalvenema</br></td><td>kalveneva</br></td><td>kalvenin</br></td><td>kalveni</br></td><td>kalvenima</br></td><td>kalvenit</br></td><td>kalvenisin</br></td><td>kalvenis</br>kalvenisi</br></td><td>kalvenisimma</br></td><td>kalvenisiva</br></td><td>kalveta</br></td><td>kalveta</br></td><td>inf</td><td>kalvetakhaa</br></td><td>inf</td><td>inf</td></tr>
<tr><th>karjeta</th><td>v6
</td><td>karjeta</br></td><td>karjenen</br></td><td>karjenee</br></td><td>karjenema</br></td><td>karjeneva</br></td><td>karjenin</br></td><td>karjeni</br></td><td>karjenima</br></td><td>karjenit</br></td><td>karjenisin</br></td><td>karjenis</br>karjenisi</br></td><td>karjenisimma</br></td><td>karjenisiva</br></td><td>karjeta</br></td><td>karjeta</br></td><td>inf</td><td>karjetakhaa</br></td><td>inf</td><td>inf</td></tr>
<tr><th>katketa</th><td>v6
</td><td>katketa</br></td><td>katkenen</br></td><td>katkenee</br></td><td>katkenema</br></td><td>katkeneva</br></td><td>katkenin</br></td><td>katkeni</br></td><td>katkenima</br></td><td>katkenit</br></td><td>katkenisin</br></td><td>katkenis</br>katkenisi</br></td><td>katkenisimma</br></td><td>katkenisiva</br></td><td>katketa</br></td><td>katketa</br></td><td>inf</td><td>katketakhaa</br></td><td>inf</td><td>inf</td></tr>
<tr><th>kehjetä</th><td>v6
</td><td>kehjetä</br></td><td>kehjenen</br></td><td>kehjenee</br></td><td>kehjenemä</br></td><td>kehjenevä</br></td><td>kehjenin</br></td><td>kehjeni</br></td><td>kehjenimä</br></td><td>kehjenit</br></td><td>kehjenisin</br></td><td>kehjenis</br>kehjenisi</br></td><td>kehjenisimmä</br></td><td>kehjenisivä</br></td><td>kehjetä</br></td><td>kehjetä</br></td><td>inf</td><td>kehjetäkhää</br></td><td>inf</td><td>inf</td></tr>
<tr><th>kevetä</th><td>v6
</td><td>kevetä</br></td><td>kevenen</br></td><td>kevenee</br></td><td>kevenemä</br></td><td>kevenevä</br></td><td>kevenin</br></td><td>keveni</br></td><td>kevenimä</br></td><td>kevenit</br></td><td>kevenisin</br></td><td>kevenis</br>kevenisi</br></td><td>kevenisimmä</br></td><td>kevenisivä</br></td><td>kevetä</br></td><td>kevetä</br></td><td>inf</td><td>kevetäkhää</br></td><td>inf</td><td>inf</td></tr>
<tr><th>kihketä</th><td>v6
</td><td>kihketä</br></td><td>kihkkenen</br></td><td>kihkkenee</br></td><td>kihkkenemä</br></td><td>kihkkenevä</br></td><td>kihkkenin</br></td><td>kihkkeni</br></td><td>kihkkenimä</br></td><td>kihkkenit</br></td><td>kihkkenisin</br></td><td>kihkkenis</br>kihkkenisi</br></td><td>kihkkenisimmä</br></td><td>kihkkenisivä</br></td><td>kihketä</br></td><td>kihketä</br></td><td>inf</td><td>kihketäkhää</br></td><td>inf</td><td>inf</td></tr>
<tr><th>kiinetä</th><td>v6
</td><td>kiinetä</br></td><td>kiinenen</br></td><td>kiinenee</br></td><td>kiinenemä</br></td><td>kiinenevä</br></td><td>kiinenin</br></td><td>kiineni</br></td><td>kiinenimä</br></td><td>kiinenit</br></td><td>kiinenisin</br></td><td>kiinenis</br>kiinenisi</br></td><td>kiinenisimmä</br></td><td>kiinenisivä</br></td><td>kiinetä</br></td><td>kiinetä</br></td><td>inf</td><td>kiinetäkhää</br></td><td>inf</td><td>inf</td></tr>
<tr><th>kiivetä</th><td>v6
</td><td>kiivetä</br></td><td>kiivenen</br></td><td>kiivenee</br></td><td>kiivenemä</br></td><td>kiivenevä</br></td><td>kiivenin</br></td><td>kiiveni</br></td><td>kiivenimä</br></td><td>kiivenit</br></td><td>kiivenisin</br></td><td>kiivenis</br>kiivenisi</br></td><td>kiivenisimmä</br></td><td>kiivenisivä</br></td><td>kiivetä</br></td><td>kiivetä</br></td><td>inf</td><td>kiivetäkhää</br></td><td>inf</td><td>inf</td></tr>
<tr><th>ahnehtia</th><td>vx
</td><td>ahnehtia</br></td><td>ahnehin</br></td><td>ahnehtii</br></td><td>ahnehima</br></td><td>ahnehtiva</br></td><td>ahnehtin</br></td><td>ahnehti</br>ahnehtii</br></td><td>ahnehtima</br></td><td>ahnehtit</br></td><td>inf</td><td>inf</td><td>inf</td><td>inf</td><td>ahnehi</br></td><td>ahnehi</br></td><td>inf</td><td>ahnehtikhaa</br></td><td>ahnehtiisin</br></td><td>ahnehtiis</br>ahnehtiisi</br></td></tr>
<tr><th>äiviä</th><td>vx
</td><td>äiviä</br></td><td>äivin</br></td><td>äivii</br></td><td>äivimä</br></td><td>äivivä</br></td><td>äivin</br></td><td>äivi</br>äivii</br></td><td>äivimä</br></td><td>äivit</br></td><td>inf</td><td>inf</td><td>inf</td><td>inf</td><td>äivi</br></td><td>äivi</br></td><td>inf</td><td>äivikhää</br></td><td>äiviisin</br></td><td>äiviis</br>äiviisi</br></td></tr>
<tr><th>ateroia</th><td>vx
</td><td>ateroia</br></td><td>ateroin</br></td><td>ateroii</br></td><td>ateroima</br></td><td>ateroiva</br></td><td>ateroiin</br></td><td>ateroi</br>ateroii</br></td><td>ateroiima</br></td><td>ateroit</br></td><td>inf</td><td>inf</td><td>inf</td><td>inf</td><td>ateroi</br></td><td>ateroi</br></td><td>inf</td><td>ateroikhaa</br></td><td>ateroiisin</br></td><td>ateroiis</br>ateroiisi</br></td></tr>
<tr><th>elämöitteä</th><td>vx
</td><td>elämöitteä</br></td><td>elämöiten</br></td><td>elämöittee</br></td><td>elämöitemä</br></td><td>elämöittevä</br></td><td>elämöitin</br></td><td>elämöitti</br>elämöittei</br></td><td>elämöitimä</br></td><td>elämöittit</br></td><td>inf</td><td>inf</td><td>inf</td><td>inf</td><td>elämöite</br></td><td>elämöite</br></td><td>inf</td><td>elämöittekhää</br></td><td>elämöitteisin</br></td><td>elämöitteis</br>elämöitteisi</br></td></tr>
<tr><th>häiriöitteä</th><td>vx
</td><td>häiriöitteä</br></td><td>häiriöiten</br></td><td>häiriöittee</br></td><td>häiriöitemä</br></td><td>häiriöittevä</br></td><td>häiriöitin</br></td><td>häiriöitti</br>häiriöittei</br></td><td>häiriöitimä</br></td><td>häiriöittit</br></td><td>inf</td><td>inf</td><td>inf</td><td>inf</td><td>häiriöite</br></td><td>häiriöite</br></td><td>inf</td><td>häiriöittekhää</br></td><td>häiriöitteisin</br></td><td>häiriöitteis</br>häiriöitteisi</br></td></tr>
<tr><th>halia</th><td>vx
</td><td>halia</br></td><td>halin</br></td><td>hallii</br></td><td>halima</br></td><td>haliva</br></td><td>halin</br>halliin</br></td><td>hali</br>hallii</br></td><td>halima</br>halliima</br></td><td>halit</br>halliit</br></td><td>inf</td><td>inf</td><td>inf</td><td>inf</td><td>hali</br></td><td>hali</br></td><td>inf</td><td>halikhaa</br></td><td>halliisin</br></td><td>halliis</br>halliisi</br></td></tr>
<tr><th>hankkia</th><td>vx
</td><td>hankkia</br></td><td>hankin</br></td><td>hankkii</br></td><td>hankima</br></td><td>hankkiva</br></td><td>hankin</br></td><td>hankki</br>hankkii</br></td><td>hankima</br></td><td>hankkit</br></td><td>inf</td><td>inf</td><td>inf</td><td>inf</td><td>hanki</br></td><td>hanki</br></td><td>inf</td><td>hankkikhaa</br></td><td>hankkiisin</br></td><td>hankkiis</br>hankkiisi</br></td></tr>
<tr><th>höperöijä</th><td>vx
</td><td>höperöijä</br></td><td>höperöijn</br></td><td>inf</td><td>höperöijmä</br></td><td>höperöijvä</br></td><td>höperöijin</br></td><td>höperöiji</br></td><td>höperöijimä</br></td><td>höperöijit</br></td><td>inf</td><td>inf</td><td>inf</td><td>inf</td><td>höperöij</br></td><td>höperöij</br></td><td>inf</td><td>höperöijkhää</br></td><td>höperöijisin</br></td><td>höperöijis</br>höperöijisi</br></td></tr>
<tr><th>höperöitteä</th><td>vx
</td><td>höperöitteä</br></td><td>höperöiten</br></td><td>höperöittee</br></td><td>höperöitemä</br></td><td>höperöittevä</br></td><td>höperöitin</br></td><td>höperöitti</br>höperöittei</br></td><td>höperöitimä</br></td><td>höperöittit</br></td><td>inf</td><td>inf</td><td>inf</td><td>inf</td><td>höperöite</br></td><td>höperöite</br></td><td>inf</td><td>höperöittekhää</br></td><td>höperöitteisin</br></td><td>höperöitteis</br>höperöitteisi</br></td></tr>
<tr><th>huolehtia</th><td>vx
</td><td>huolehtia</br></td><td>huolehin</br></td><td>huolehtii</br></td><td>huolehima</br></td><td>huolehtiva</br></td><td>huolehtin</br></td><td>huolehti</br>huolehtii</br></td><td>huolehtima</br></td><td>huolehtit</br></td><td>inf</td><td>inf</td><td>inf</td><td>inf</td><td>huolehi</br></td><td>huolehi</br></td><td>inf</td><td>huolehtikhaa</br></td><td>huolehtiisin</br></td><td>huolehtiis</br>huolehtiisi</br></td></tr>
<tr><th>huolia</th><td>vx
</td><td>huolia</br></td><td>huolin</br></td><td>huolii</br></td><td>huolima</br></td><td>huoliva</br></td><td>huolin</br></td><td>huoli</br>huolii</br></td><td>huolima</br></td><td>huolit</br></td><td>inf</td><td>inf</td><td>inf</td><td>inf</td><td>huoli</br></td><td>huoli</br></td><td>inf</td><td>huolikhaa</br></td><td>huoliisin</br></td><td>huoliis</br>huoliisi</br></td></tr>
<tr><th>huovehtia</th><td>vx
</td><td>huovehtia</br></td><td>huovehin</br></td><td>huovehtii</br></td><td>huovehima</br></td><td>huovehtiva</br></td><td>huovehtin</br></td><td>huovehti</br>huovehtii</br></td><td>huovehtima</br></td><td>huovehtit</br></td><td>inf</td><td>inf</td><td>inf</td><td>inf</td><td>huovehi</br></td><td>huovehi</br></td><td>inf</td><td>huovehtikhaa</br></td><td>huovehtiisin</br></td><td>huovehtiis</br>huovehtiisi</br></td></tr>
<tr><th>ikävöijä</th><td>vx
</td><td>ikävöijä</br></td><td>ikävöijn</br></td><td>inf</td><td>ikävöijmä</br></td><td>ikävöijvä</br></td><td>ikävöijin</br></td><td>ikävöiji</br></td><td>ikävöijimä</br></td><td>ikävöijit</br></td><td>inf</td><td>inf</td><td>inf</td><td>inf</td><td>ikävöij</br></td><td>ikävöij</br></td><td>inf</td><td>ikävöijkhää</br></td><td>ikävöijisin</br></td><td>ikävöijis</br>ikävöijisi</br></td></tr>
<tr><th>ikävöitteä</th><td>vx
</td><td>ikävöitteä</br></td><td>ikävöiten</br></td><td>ikävöittee</br></td><td>ikävöitemä</br></td><td>ikävöittevä</br></td><td>ikävöitin</br></td><td>ikävöitti</br>ikävöittei</br></td><td>ikävöitimä</br></td><td>ikävöittit</br></td><td>inf</td><td>inf</td><td>inf</td><td>inf</td><td>ikävöite</br></td><td>ikävöite</br></td><td>inf</td><td>ikävöittekhää</br></td><td>ikävöitteisin</br></td><td>ikävöitteis</br>ikävöitteisi</br></td></tr>
<tr><th>ilvehtiä</th><td>vx
</td><td>ilvehtiä</br></td><td>ilvehin</br></td><td>ilvehtii</br></td><td>ilvehimä</br></td><td>ilvehtivä</br></td><td>ilvehtin</br></td><td>ilvehti</br>ilvehtii</br></td><td>ilvehtimä</br></td><td>ilvehtit</br></td><td>inf</td><td>inf</td><td>inf</td><td>inf</td><td>ilvehi</br></td><td>ilvehi</br></td><td>inf</td><td>ilvehtikhää</br></td><td>ilvehtiisin</br></td><td>ilvehtiis</br>ilvehtiisi</br></td></tr>
<tr><th>imeä</th><td>vx
</td><td>imeä</br></td><td>imen</br></td><td>immee</br></td><td>imemä</br></td><td>imevä</br></td><td>imin</br></td><td>imi</br>imei</br></td><td>imimä</br></td><td>imit</br></td><td>inf</td><td>inf</td><td>inf</td><td>inf</td><td>ime</br></td><td>ime</br></td><td>inf</td><td>imekhää</br></td><td>imeisin</br></td><td>imeis</br>imeisi</br></td></tr>
<tr><th>iskeä</th><td>vx
</td><td>iskeä</br></td><td>isken</br></td><td>iskee</br></td><td>iskemä</br></td><td>iskevä</br></td><td>iskin</br></td><td>iski</br>iskei</br></td><td>iskimä</br></td><td>iskit</br></td><td>inf</td><td>inf</td><td>inf</td><td>inf</td><td>iske</br></td><td>iske</br></td><td>inf</td><td>iskekhää</br></td><td>iskeisin</br></td><td>iskeis</br>iskeisi</br></td></tr>
<tr><th>itkeä</th><td>vx
</td><td>itkeä</br></td><td>itken</br></td><td>itkee</br></td><td>itkemä</br></td><td>itkevä</br></td><td>itkin</br></td><td>itki</br>itkei</br></td><td>itkimä</br></td><td>itkit</br></td><td>inf</td><td>inf</td><td>inf</td><td>inf</td><td>itke</br></td><td>itke</br></td><td>inf</td><td>itkekhää</br></td><td>itkeisin</br></td><td>itkeis</br>itkeisi</br></td></tr>
<tr><th>jääjä</th><td>vx
</td><td>jääjä</br>jääjä</br></td><td>jään</br>jääjn</br></td><td>jää</br>jääpi</br>jääpii</br></td><td>jäämä</br>jääjmä</br></td><td>jäävä</br>jääjvä</br></td><td>jäin</br>jääjin</br></td><td>jäi</br>jääji</br></td><td>jäimä</br>jääjimä</br></td><td>jäit</br>jääjit</br></td><td>inf</td><td>inf</td><td>inf</td><td>inf</td><td>jää</br>jääj</br></td><td>jää</br>jääj</br></td><td>inf</td><td>jääkhää</br>jääjkhää</br></td><td>jääisin</br>jääjisin</br></td><td>jääis</br>jääisi</br>jääjis</br>jääjisi</br></td></tr>
<tr><th>jaustia</th><td>vx
</td><td>jaustia</br></td><td>jaustin</br></td><td>jaustii</br></td><td>jaustima</br></td><td>jaustiva</br></td><td>jaustin</br></td><td>jausti</br>jaustii</br></td><td>jaustima</br></td><td>jaustit</br></td><td>inf</td><td>inf</td><td>inf</td><td>inf</td><td>jausti</br></td><td>jausti</br></td><td>inf</td><td>jaustikhaa</br></td><td>jaustiisin</br></td><td>jaustiis</br>jaustiisi</br></td></tr>
</table>
</body>
</html>
